{
  "አሰበ": {
    "english": "think, intend",
    "infinitive": {
      "fidel": "ማሰብ",
      "translit": "massäb"
    },
    "perfect": {
      "1sg": {
        "fidel": "አሰብኩ",
        "translit": "assäbku",
        "en": ""
      },
      "2sgm": {
        "fidel": "አሰብክ",
        "translit": "assäbk",
        "en": ""
      },
      "2sgf": {
        "fidel": "አሰብሽ",
        "translit": "assäbš",
        "en": ""
      },
      "3sgm": {
        "fidel": "አሰበ",
        "translit": "assäbä",
        "en": ""
      },
      "3sgf": {
        "fidel": "አሰበች",
        "translit": "assäbäčč",
        "en": ""
      },
      "1pl": {
        "fidel": "አሰብን",
        "translit": "assäbn",
        "en": ""
      },
      "2pl": {
        "fidel": "አሰባችሁ",
        "translit": "assäbaččəhu",
        "en": ""
      },
      "3pl": {
        "fidel": "አሰቡ",
        "translit": "assäbu",
        "en": ""
      }
    },
    "imperfective_compound": {
      "1sg": {
        "fidel": "አስባለሁ",
        "translit": "assəballähu",
        "en": ""
      },
      "2sgm": {
        "fidel": "ታስባለህ",
        "translit": "tassəballäh",
        "en": ""
      },
      "2sgf": {
        "fidel": "ታስቢያለሽ",
        "translit": "tassəbiyalläš",
        "en": ""
      },
      "3sgm": {
        "fidel": "ያስባል",
        "translit": "yassəball",
        "en": ""
      },
      "3sgf": {
        "fidel": "ታስባለች",
        "translit": "tassəballäčč",
        "en": ""
      },
      "1pl": {
        "fidel": "እናስባለን",
        "translit": "ənnassəballän",
        "en": ""
      },
      "2pl": {
        "fidel": "ታስባላችሁ",
        "translit": "tassəballaččəhu",
        "en": ""
      },
      "3pl": {
        "fidel": "ያስባሉ",
        "translit": "yassəballu",
        "en": ""
      }
    },
    "gerund": {
      "1sg": {
        "fidel": "አስቤ",
        "translit": "assəbbe",
        "en": ""
      },
      "2sgm": {
        "fidel": "አስበህ",
        "translit": "assəbäh",
        "en": ""
      },
      "2sgf": {
        "fidel": "አስበሽ",
        "translit": "assəbäš",
        "en": ""
      },
      "3sgm": {
        "fidel": "አስቦ",
        "translit": "assəbo",
        "en": ""
      },
      "3sgf": {
        "fidel": "አስባ",
        "translit": "assəba",
        "en": ""
      },
      "1pl": {
        "fidel": "አስበን",
        "translit": "assəbän",
        "en": ""
      },
      "2pl": {
        "fidel": "አስባችሁ",
        "translit": "assəbaččəhu",
        "en": ""
      },
      "3pl": {
        "fidel": "አስበው",
        "translit": "assəbäw",
        "en": ""
      }
    },
    "compound_gerund": {
      "1sg": {
        "fidel": "አስቤያለሁ",
        "translit": "assəbbeyallähu",
        "en": ""
      },
      "2sgm": {
        "fidel": "አስበሃል",
        "translit": "assəbähall",
        "en": ""
      },
      "2sgf": {
        "fidel": "አስበሻል",
        "translit": "assəbäšall",
        "en": ""
      },
      "3sgm": {
        "fidel": "አስቧል",
        "translit": "assəbwall",
        "en": ""
      },
      "3sgf": {
        "fidel": "አስባለች",
        "translit": "assəballäčč",
        "en": ""
      },
      "1pl": {
        "fidel": "አስበናል",
        "translit": "assəbänall",
        "en": ""
      },
      "2pl": {
        "fidel": "አስባችኋል",
        "translit": "assəbaččhwall",
        "en": ""
      },
      "3pl": {
        "fidel": "አስበዋል",
        "translit": "assəbäwall",
        "en": ""
      }
    },
    "jussive_imperative": {
      "1sg": {
        "fidel": "ላሰብ",
        "translit": "lassəb",
        "en": ""
      },
      "2sgm": {
        "fidel": "አሰብ",
        "translit": "assəb",
        "en": ""
      },
      "2sgf": {
        "fidel": "አሰቢ",
        "translit": "assəbi",
        "en": ""
      },
      "3sgm": {
        "fidel": "ያሰብ",
        "translit": "yassəb",
        "en": ""
      },
      "3sgf": {
        "fidel": "ታሰብ",
        "translit": "tassəb",
        "en": ""
      },
      "1pl": {
        "fidel": "እናሰብ",
        "translit": "ənnassəb",
        "en": ""
      },
      "2pl": {
        "fidel": "አሰቡ",
        "translit": "assəb",
        "en": ""
      },
      "3pl": {
        "fidel": "ያሰቡ",
        "translit": "yassəb",
        "en": ""
      }
    },
    "negative_perfect": {
      "1sg": {
        "fidel": "አላሰብኩም",
        "translit": "alassäbkumm",
        "en": ""
      },
      "2sgm": {
        "fidel": "አላሰብክም",
        "translit": "alassäbkəmm",
        "en": ""
      },
      "2sgf": {
        "fidel": "አላሰብሽም",
        "translit": "alassäbšəmm",
        "en": ""
      },
      "3sgm": {
        "fidel": "አላሰበም",
        "translit": "alassäbämm",
        "en": ""
      },
      "3sgf": {
        "fidel": "አላሰበችም",
        "translit": "alassäbäččəmm",
        "en": ""
      },
      "1pl": {
        "fidel": "አላሰብንም",
        "translit": "alassäbnəmm",
        "en": ""
      },
      "2pl": {
        "fidel": "አላሰባችሁም",
        "translit": "alassäbaččəhumm",
        "en": ""
      },
      "3pl": {
        "fidel": "አላሰቡም",
        "translit": "alassäbumm",
        "en": ""
      }
    },
    "negative_imperfective": {
      "1sg": {
        "fidel": "አላስብም",
        "translit": "alassəbəmm",
        "en": ""
      },
      "2sgm": {
        "fidel": "አታስብም",
        "translit": "atassəbəmm",
        "en": ""
      },
      "2sgf": {
        "fidel": "አታስቢም",
        "translit": "atassəbimm",
        "en": ""
      },
      "3sgm": {
        "fidel": "አያስብም",
        "translit": "ayassəbəmm",
        "en": ""
      },
      "3sgf": {
        "fidel": "አታስብም",
        "translit": "atassəbəmm",
        "en": ""
      },
      "1pl": {
        "fidel": "አናስብም",
        "translit": "anassəbəmm",
        "en": ""
      },
      "2pl": {
        "fidel": "አታስቡም",
        "translit": "atassəbumm",
        "en": ""
      },
      "3pl": {
        "fidel": "አያስቡም",
        "translit": "ayassəbumm",
        "en": ""
      }
    },
    "negative_jussive_imperative": {
      "1sg": {
        "fidel": "አላሰብ",
        "translit": "alassəb",
        "en": ""
      },
      "2sgm": {
        "fidel": "አታሰብ",
        "translit": "attassəb",
        "en": ""
      },
      "2sgf": {
        "fidel": "አታሰቢ",
        "translit": "attassəbi",
        "en": ""
      },
      "3sgm": {
        "fidel": "አያሰብ",
        "translit": "ayassəb",
        "en": ""
      },
      "3sgf": {
        "fidel": "አታሰብ",
        "translit": "attassəb",
        "en": ""
      },
      "1pl": {
        "fidel": "አናሰብ",
        "translit": "annassəb",
        "en": ""
      },
      "2pl": {
        "fidel": "አታሰቡ",
        "translit": "attassəbu",
        "en": ""
      },
      "3pl": {
        "fidel": "አያሰቡ",
        "translit": "ayassəbu",
        "en": ""
      }
    }
  },
  "አነፀ / አነጠ": {
    "english": "construct",
    "infinitive": {
      "fidel": "ማነፅ",
      "translit": "mannäṣ"
    },
    "perfect": {
      "1sg": {
        "fidel": "አነፅኩ",
        "translit": "annäṣku",
        "en": ""
      },
      "2sgm": {
        "fidel": "አነፅክ",
        "translit": "annäṣk",
        "en": ""
      },
      "2sgf": {
        "fidel": "አነፅሽ",
        "translit": "annäṣš",
        "en": ""
      },
      "3sgm": {
        "fidel": "አነፀ",
        "translit": "annäṣä",
        "en": ""
      },
      "3sgf": {
        "fidel": "አነፀች",
        "translit": "annäṣäčč",
        "en": ""
      },
      "1pl": {
        "fidel": "አነፅን",
        "translit": "annäṣn",
        "en": ""
      },
      "2pl": {
        "fidel": "አነፃችሁ",
        "translit": "annäṣaččəhu",
        "en": ""
      },
      "3pl": {
        "fidel": "አነፁ",
        "translit": "annäṣu",
        "en": ""
      }
    },
    "imperfective_compound": {
      "1sg": {
        "fidel": "አንፃለሁ",
        "translit": "annəṣallähu",
        "en": ""
      },
      "2sgm": {
        "fidel": "ታንፃለህ",
        "translit": "tannəṣalläh",
        "en": ""
      },
      "2sgf": {
        "fidel": "ታንጪያለሽ",
        "translit": "tannəč̣iyalläš",
        "en": ""
      },
      "3sgm": {
        "fidel": "ያንፃል",
        "translit": "yannəṣall",
        "en": ""
      },
      "3sgf": {
        "fidel": "ታንፃለች",
        "translit": "tannəṣalläčč",
        "en": ""
      },
      "1pl": {
        "fidel": "እናንፃለን",
        "translit": "ənnannəṣallän",
        "en": ""
      },
      "2pl": {
        "fidel": "ታንፃላችሁ",
        "translit": "tannəṣallaččəhu",
        "en": ""
      },
      "3pl": {
        "fidel": "ያንፃሉ",
        "translit": "yannəṣallu",
        "en": ""
      }
    },
    "gerund": {
      "1sg": {
        "fidel": "አንጬ",
        "translit": "annəč̣č̣e",
        "en": ""
      },
      "2sgm": {
        "fidel": "አንፀህ",
        "translit": "annəṣäh",
        "en": ""
      },
      "2sgf": {
        "fidel": "አንፀሽ",
        "translit": "annəṣäš",
        "en": ""
      },
      "3sgm": {
        "fidel": "አንፆ",
        "translit": "annəṣo",
        "en": ""
      },
      "3sgf": {
        "fidel": "አንፃ",
        "translit": "annəṣa",
        "en": ""
      },
      "1pl": {
        "fidel": "አንፀን",
        "translit": "annəṣän",
        "en": ""
      },
      "2pl": {
        "fidel": "አንፃችሁ",
        "translit": "annəṣaččəhu",
        "en": ""
      },
      "3pl": {
        "fidel": "አንፀው",
        "translit": "annəṣäw",
        "en": ""
      }
    },
    "compound_gerund": {
      "1sg": {
        "fidel": "አንጬያለሁ",
        "translit": "annəč̣č̣eyallähu",
        "en": ""
      },
      "2sgm": {
        "fidel": "አንፀሃል",
        "translit": "annəṣähall",
        "en": ""
      },
      "2sgf": {
        "fidel": "አንፀሻል",
        "translit": "annəṣäšall",
        "en": ""
      },
      "3sgm": {
        "fidel": "አንጿል",
        "translit": "annəṣwall",
        "en": ""
      },
      "3sgf": {
        "fidel": "አንፃለች",
        "translit": "annəṣalläčč",
        "en": ""
      },
      "1pl": {
        "fidel": "አንፀናል",
        "translit": "annəṣänall",
        "en": ""
      },
      "2pl": {
        "fidel": "አንፃችኋል",
        "translit": "annəṣaččhwall",
        "en": ""
      },
      "3pl": {
        "fidel": "አንፀዋል",
        "translit": "annəṣäwall",
        "en": ""
      }
    },
    "jussive_imperative": {
      "1sg": {
        "fidel": "ላነፅ",
        "translit": "lannəṣ",
        "en": ""
      },
      "2sgm": {
        "fidel": "አነፅ",
        "translit": "annəṣ",
        "en": ""
      },
      "2sgf": {
        "fidel": "አነጭ",
        "translit": "annəč̣i",
        "en": ""
      },
      "3sgm": {
        "fidel": "ያነፅ",
        "translit": "yannəṣ",
        "en": ""
      },
      "3sgf": {
        "fidel": "ታነፅ",
        "translit": "tannəṣ",
        "en": ""
      },
      "1pl": {
        "fidel": "እናነፅ",
        "translit": "ənnannəṣ",
        "en": ""
      },
      "2pl": {
        "fidel": "አነፁ",
        "translit": "annəṣ",
        "en": ""
      },
      "3pl": {
        "fidel": "ያነፁ",
        "translit": "yannəṣ",
        "en": ""
      }
    },
    "negative_perfect": {
      "1sg": {
        "fidel": "አላነፅኩም",
        "translit": "alannäṣkumm",
        "en": ""
      },
      "2sgm": {
        "fidel": "አላነፅክም",
        "translit": "alannäṣkəmm",
        "en": ""
      },
      "2sgf": {
        "fidel": "አላነፅሽም",
        "translit": "alannäṣšəmm",
        "en": ""
      },
      "3sgm": {
        "fidel": "አላነፀም",
        "translit": "alannäṣämm",
        "en": ""
      },
      "3sgf": {
        "fidel": "አላነፀችም",
        "translit": "alannäṣäččəmm",
        "en": ""
      },
      "1pl": {
        "fidel": "አላነፅንም",
        "translit": "alannäṣnəmm",
        "en": ""
      },
      "2pl": {
        "fidel": "አላነፃችሁም",
        "translit": "alannäṣaččəhumm",
        "en": ""
      },
      "3pl": {
        "fidel": "አላነፁም",
        "translit": "alannäṣumm",
        "en": ""
      }
    },
    "negative_imperfective": {
      "1sg": {
        "fidel": "አላንፅም",
        "translit": "alannəṣəmm",
        "en": ""
      },
      "2sgm": {
        "fidel": "አታንፅም",
        "translit": "atannəṣəmm",
        "en": ""
      },
      "2sgf": {
        "fidel": "አታንጪም",
        "translit": "atannəč̣imm",
        "en": ""
      },
      "3sgm": {
        "fidel": "አያንፅም",
        "translit": "ayannəṣəmm",
        "en": ""
      },
      "3sgf": {
        "fidel": "አታንፅም",
        "translit": "atannəṣəmm",
        "en": ""
      },
      "1pl": {
        "fidel": "አናንፅም",
        "translit": "anannəṣəmm",
        "en": ""
      },
      "2pl": {
        "fidel": "አታንፁም",
        "translit": "atannəṣumm",
        "en": ""
      },
      "3pl": {
        "fidel": "አያንፁም",
        "translit": "ayannəṣumm",
        "en": ""
      }
    },
    "negative_jussive_imperative": {
      "1sg": {
        "fidel": "አላነፅ",
        "translit": "alannəṣ",
        "en": ""
      },
      "2sgm": {
        "fidel": "አታነፅ",
        "translit": "attannəṣ",
        "en": ""
      },
      "2sgf": {
        "fidel": "አታነጭ",
        "translit": "attannəč̣i",
        "en": ""
      },
      "3sgm": {
        "fidel": "አያነፅ",
        "translit": "ayannəṣ",
        "en": ""
      },
      "3sgf": {
        "fidel": "አታነፅ",
        "translit": "attannəṣ",
        "en": ""
      },
      "1pl": {
        "fidel": "አናነፅ",
        "translit": "annannəṣ",
        "en": ""
      },
      "2pl": {
        "fidel": "አታነፁ",
        "translit": "attannəṣu",
        "en": ""
      },
      "3pl": {
        "fidel": "አያነፁ",
        "translit": "ayannəṣu",
        "en": ""
      }
    }
  },
  "አለመ": {
    "english": "dream",
    "infinitive": {
      "fidel": "ማለም",
      "translit": "malläm"
    },
    "perfect": {
      "1sg": {
        "fidel": "አለምኩ",
        "translit": "allämku",
        "en": ""
      },
      "2sgm": {
        "fidel": "አለምክ",
        "translit": "allämk",
        "en": ""
      },
      "2sgf": {
        "fidel": "አለምሽ",
        "translit": "allämš",
        "en": ""
      },
      "3sgm": {
        "fidel": "አለመ",
        "translit": "allämä",
        "en": ""
      },
      "3sgf": {
        "fidel": "አለመች",
        "translit": "allämäčč",
        "en": ""
      },
      "1pl": {
        "fidel": "አለምን",
        "translit": "allämn",
        "en": ""
      },
      "2pl": {
        "fidel": "አለማችሁ",
        "translit": "allämaččəhu",
        "en": ""
      },
      "3pl": {
        "fidel": "አለሙ",
        "translit": "allämu",
        "en": ""
      }
    },
    "imperfective_compound": {
      "1sg": {
        "fidel": "አልማለሁ",
        "translit": "alləmallähu",
        "en": ""
      },
      "2sgm": {
        "fidel": "ታልማለህ",
        "translit": "talləmalläh",
        "en": ""
      },
      "2sgf": {
        "fidel": "ታልሚያለሽ",
        "translit": "talləmiyalläš",
        "en": ""
      },
      "3sgm": {
        "fidel": "ያልማል",
        "translit": "yalləmall",
        "en": ""
      },
      "3sgf": {
        "fidel": "ታልማለች",
        "translit": "talləmalläčč",
        "en": ""
      },
      "1pl": {
        "fidel": "እናልማለን",
        "translit": "ənnalləmallän",
        "en": ""
      },
      "2pl": {
        "fidel": "ታልማላችሁ",
        "translit": "talləmallaččəhu",
        "en": ""
      },
      "3pl": {
        "fidel": "ያልማሉ",
        "translit": "yalləmallu",
        "en": ""
      }
    },
    "gerund": {
      "1sg": {
        "fidel": "አልሜ",
        "translit": "alləmme",
        "en": ""
      },
      "2sgm": {
        "fidel": "አልመህ",
        "translit": "alləmäh",
        "en": ""
      },
      "2sgf": {
        "fidel": "አልመሽ",
        "translit": "alləmäš",
        "en": ""
      },
      "3sgm": {
        "fidel": "አልሞ",
        "translit": "alləmo",
        "en": ""
      },
      "3sgf": {
        "fidel": "አልማ",
        "translit": "alləma",
        "en": ""
      },
      "1pl": {
        "fidel": "አልመን",
        "translit": "alləmän",
        "en": ""
      },
      "2pl": {
        "fidel": "አልማችሁ",
        "translit": "alləmaččəhu",
        "en": ""
      },
      "3pl": {
        "fidel": "አልመው",
        "translit": "alləmäw",
        "en": ""
      }
    },
    "compound_gerund": {
      "1sg": {
        "fidel": "አልሜያለሁ",
        "translit": "alləmmeyallähu",
        "en": ""
      },
      "2sgm": {
        "fidel": "አልመሃል",
        "translit": "alləmähall",
        "en": ""
      },
      "2sgf": {
        "fidel": "አልመሻል",
        "translit": "alləmäšall",
        "en": ""
      },
      "3sgm": {
        "fidel": "አልሟል",
        "translit": "alləmwall",
        "en": ""
      },
      "3sgf": {
        "fidel": "አልማለች",
        "translit": "alləmalläčč",
        "en": ""
      },
      "1pl": {
        "fidel": "አልመናል",
        "translit": "alləmänall",
        "en": ""
      },
      "2pl": {
        "fidel": "አልማችኋል",
        "translit": "alləmaččhwall",
        "en": ""
      },
      "3pl": {
        "fidel": "አልመዋል",
        "translit": "alləmäwall",
        "en": ""
      }
    },
    "jussive_imperative": {
      "1sg": {
        "fidel": "ላለም",
        "translit": "lalləm",
        "en": ""
      },
      "2sgm": {
        "fidel": "አለም",
        "translit": "alləm",
        "en": ""
      },
      "2sgf": {
        "fidel": "አለሚ",
        "translit": "alləmi",
        "en": ""
      },
      "3sgm": {
        "fidel": "ያለም",
        "translit": "yalləm",
        "en": ""
      },
      "3sgf": {
        "fidel": "ታለም",
        "translit": "talləm",
        "en": ""
      },
      "1pl": {
        "fidel": "እናለም",
        "translit": "ənnalləm",
        "en": ""
      },
      "2pl": {
        "fidel": "አለሙ",
        "translit": "alləm",
        "en": ""
      },
      "3pl": {
        "fidel": "ያለሙ",
        "translit": "yalləm",
        "en": ""
      }
    },
    "negative_perfect": {
      "1sg": {
        "fidel": "አላለምኩም",
        "translit": "alallämkumm",
        "en": ""
      },
      "2sgm": {
        "fidel": "አላለምክም",
        "translit": "alallämkəmm",
        "en": ""
      },
      "2sgf": {
        "fidel": "አላለምሽም",
        "translit": "alallämšəmm",
        "en": ""
      },
      "3sgm": {
        "fidel": "አላለመም",
        "translit": "alallämämm",
        "en": ""
      },
      "3sgf": {
        "fidel": "አላለመችም",
        "translit": "alallämäččəmm",
        "en": ""
      },
      "1pl": {
        "fidel": "አላለምንም",
        "translit": "alallämnəmm",
        "en": ""
      },
      "2pl": {
        "fidel": "አላለማችሁም",
        "translit": "alallämaččəhumm",
        "en": ""
      },
      "3pl": {
        "fidel": "አላለሙም",
        "translit": "alallämumm",
        "en": ""
      }
    },
    "negative_imperfective": {
      "1sg": {
        "fidel": "አላልምም",
        "translit": "alalləməmm",
        "en": ""
      },
      "2sgm": {
        "fidel": "አታልምም",
        "translit": "atalləməmm",
        "en": ""
      },
      "2sgf": {
        "fidel": "አታልሚም",
        "translit": "atalləmimm",
        "en": ""
      },
      "3sgm": {
        "fidel": "አያልምም",
        "translit": "ayalləməmm",
        "en": ""
      },
      "3sgf": {
        "fidel": "አታልምም",
        "translit": "atalləməmm",
        "en": ""
      },
      "1pl": {
        "fidel": "አናልምም",
        "translit": "analləməmm",
        "en": ""
      },
      "2pl": {
        "fidel": "አታልሙም",
        "translit": "atalləmumm",
        "en": ""
      },
      "3pl": {
        "fidel": "አያልሙም",
        "translit": "ayalləmumm",
        "en": ""
      }
    },
    "negative_jussive_imperative": {
      "1sg": {
        "fidel": "አላለም",
        "translit": "alalləm",
        "en": ""
      },
      "2sgm": {
        "fidel": "አታለም",
        "translit": "attalləm",
        "en": ""
      },
      "2sgf": {
        "fidel": "አታለሚ",
        "translit": "attalləmi",
        "en": ""
      },
      "3sgm": {
        "fidel": "አያለም",
        "translit": "ayalləm",
        "en": ""
      },
      "3sgf": {
        "fidel": "አታለም",
        "translit": "attalləm",
        "en": ""
      },
      "1pl": {
        "fidel": "አናለም",
        "translit": "annalləm",
        "en": ""
      },
      "2pl": {
        "fidel": "አታለሙ",
        "translit": "attalləmu",
        "en": ""
      },
      "3pl": {
        "fidel": "አያለሙ",
        "translit": "ayalləmu",
        "en": ""
      }
    }
  },
  "አመፀ": {
    "english": "rebel",
    "infinitive": {
      "fidel": "ማመፅ",
      "translit": "mammäṣ"
    },
    "perfect": {
      "1sg": {
        "fidel": "አመፅኩ",
        "translit": "ammäṣku",
        "en": ""
      },
      "2sgm": {
        "fidel": "አመፅክ",
        "translit": "ammäṣk",
        "en": ""
      },
      "2sgf": {
        "fidel": "አመፅሽ",
        "translit": "ammäṣš",
        "en": ""
      },
      "3sgm": {
        "fidel": "አመፀ",
        "translit": "ammäṣä",
        "en": ""
      },
      "3sgf": {
        "fidel": "አመፀች",
        "translit": "ammäṣäčč",
        "en": ""
      },
      "1pl": {
        "fidel": "አመፅን",
        "translit": "ammäṣn",
        "en": ""
      },
      "2pl": {
        "fidel": "አመፃችሁ",
        "translit": "ammäṣaččəhu",
        "en": ""
      },
      "3pl": {
        "fidel": "አመፁ",
        "translit": "ammäṣu",
        "en": ""
      }
    },
    "imperfective_compound": {
      "1sg": {
        "fidel": "አምፃለሁ",
        "translit": "amməṣallähu",
        "en": ""
      },
      "2sgm": {
        "fidel": "ታምፃለህ",
        "translit": "tamməṣalläh",
        "en": ""
      },
      "2sgf": {
        "fidel": "ታምጪያለሽ",
        "translit": "tamməč̣iyalläš",
        "en": ""
      },
      "3sgm": {
        "fidel": "ያምፃል",
        "translit": "yamməṣall",
        "en": ""
      },
      "3sgf": {
        "fidel": "ታምፃለች",
        "translit": "tamməṣalläčč",
        "en": ""
      },
      "1pl": {
        "fidel": "እናምፃለን",
        "translit": "ənnamməṣallän",
        "en": ""
      },
      "2pl": {
        "fidel": "ታምፃላችሁ",
        "translit": "tamməṣallaččəhu",
        "en": ""
      },
      "3pl": {
        "fidel": "ያምፃሉ",
        "translit": "yamməṣallu",
        "en": ""
      }
    },
    "gerund": {
      "1sg": {
        "fidel": "አምጬ",
        "translit": "amməč̣č̣e",
        "en": ""
      },
      "2sgm": {
        "fidel": "አምፀህ",
        "translit": "amməṣäh",
        "en": ""
      },
      "2sgf": {
        "fidel": "አምፀሽ",
        "translit": "amməṣäš",
        "en": ""
      },
      "3sgm": {
        "fidel": "አምፆ",
        "translit": "amməṣo",
        "en": ""
      },
      "3sgf": {
        "fidel": "አምፃ",
        "translit": "amməṣa",
        "en": ""
      },
      "1pl": {
        "fidel": "አምፀን",
        "translit": "amməṣän",
        "en": ""
      },
      "2pl": {
        "fidel": "አምፃችሁ",
        "translit": "amməṣaččəhu",
        "en": ""
      },
      "3pl": {
        "fidel": "አምፀው",
        "translit": "amməṣäw",
        "en": ""
      }
    },
    "compound_gerund": {
      "1sg": {
        "fidel": "አምጬያለሁ",
        "translit": "amməč̣č̣eyallähu",
        "en": ""
      },
      "2sgm": {
        "fidel": "አምፀሃል",
        "translit": "amməṣähall",
        "en": ""
      },
      "2sgf": {
        "fidel": "አምፀሻል",
        "translit": "amməṣäšall",
        "en": ""
      },
      "3sgm": {
        "fidel": "አምጿል",
        "translit": "amməṣwall",
        "en": ""
      },
      "3sgf": {
        "fidel": "አምፃለች",
        "translit": "amməṣalläčč",
        "en": ""
      },
      "1pl": {
        "fidel": "አምፀናል",
        "translit": "amməṣänall",
        "en": ""
      },
      "2pl": {
        "fidel": "አምፃችኋል",
        "translit": "amməṣaččhwall",
        "en": ""
      },
      "3pl": {
        "fidel": "አምፀዋል",
        "translit": "amməṣäwall",
        "en": ""
      }
    },
    "jussive_imperative": {
      "1sg": {
        "fidel": "ላመፅ",
        "translit": "lamməṣ",
        "en": ""
      },
      "2sgm": {
        "fidel": "አመፅ",
        "translit": "amməṣ",
        "en": ""
      },
      "2sgf": {
        "fidel": "አመጭ",
        "translit": "amməč̣i",
        "en": ""
      },
      "3sgm": {
        "fidel": "ያመፅ",
        "translit": "yamməṣ",
        "en": ""
      },
      "3sgf": {
        "fidel": "ታመፅ",
        "translit": "tamməṣ",
        "en": ""
      },
      "1pl": {
        "fidel": "እናመፅ",
        "translit": "ənnamməṣ",
        "en": ""
      },
      "2pl": {
        "fidel": "አመፁ",
        "translit": "amməṣ",
        "en": ""
      },
      "3pl": {
        "fidel": "ያመፁ",
        "translit": "yamməṣ",
        "en": ""
      }
    },
    "negative_perfect": {
      "1sg": {
        "fidel": "አላመፅኩም",
        "translit": "alammäṣkumm",
        "en": ""
      },
      "2sgm": {
        "fidel": "አላመፅክም",
        "translit": "alammäṣkəmm",
        "en": ""
      },
      "2sgf": {
        "fidel": "አላመፅሽም",
        "translit": "alammäṣšəmm",
        "en": ""
      },
      "3sgm": {
        "fidel": "አላመፀም",
        "translit": "alammäṣämm",
        "en": ""
      },
      "3sgf": {
        "fidel": "አላመፀችም",
        "translit": "alammäṣäččəmm",
        "en": ""
      },
      "1pl": {
        "fidel": "አላመፅንም",
        "translit": "alammäṣnəmm",
        "en": ""
      },
      "2pl": {
        "fidel": "አላመፃችሁም",
        "translit": "alammäṣaččəhumm",
        "en": ""
      },
      "3pl": {
        "fidel": "አላመፁም",
        "translit": "alammäṣumm",
        "en": ""
      }
    },
    "negative_imperfective": {
      "1sg": {
        "fidel": "አላምፅም",
        "translit": "alamməṣəmm",
        "en": ""
      },
      "2sgm": {
        "fidel": "አታምፅም",
        "translit": "atamməṣəmm",
        "en": ""
      },
      "2sgf": {
        "fidel": "አታምጪም",
        "translit": "atamməč̣imm",
        "en": ""
      },
      "3sgm": {
        "fidel": "አያምፅም",
        "translit": "ayamməṣəmm",
        "en": ""
      },
      "3sgf": {
        "fidel": "አታምፅም",
        "translit": "atamməṣəmm",
        "en": ""
      },
      "1pl": {
        "fidel": "አናምፅም",
        "translit": "anamməṣəmm",
        "en": ""
      },
      "2pl": {
        "fidel": "አታምፁም",
        "translit": "atamməṣumm",
        "en": ""
      },
      "3pl": {
        "fidel": "አያምፁም",
        "translit": "ayamməṣumm",
        "en": ""
      }
    },
    "negative_jussive_imperative": {
      "1sg": {
        "fidel": "አላመፅ",
        "translit": "alamməṣ",
        "en": ""
      },
      "2sgm": {
        "fidel": "አታመፅ",
        "translit": "attamməṣ",
        "en": ""
      },
      "2sgf": {
        "fidel": "አታመጭ",
        "translit": "attamməč̣i",
        "en": ""
      },
      "3sgm": {
        "fidel": "አያመፅ",
        "translit": "ayamməṣ",
        "en": ""
      },
      "3sgf": {
        "fidel": "አታመፅ",
        "translit": "attamməṣ",
        "en": ""
      },
      "1pl": {
        "fidel": "አናመፅ",
        "translit": "annamməṣ",
        "en": ""
      },
      "2pl": {
        "fidel": "አታመፁ",
        "translit": "attamməṣu",
        "en": ""
      },
      "3pl": {
        "fidel": "አያመፁ",
        "translit": "ayamməṣu",
        "en": ""
      }
    }
  },
  "አሸገ": {
    "english": "seal, glue",
    "infinitive": {
      "fidel": "ማሸግ",
      "translit": "maššäg"
    },
    "perfect": {
      "1sg": {
        "fidel": "አሸግኩ",
        "translit": "aššägku",
        "en": ""
      },
      "2sgm": {
        "fidel": "አሸግክ",
        "translit": "aššägk",
        "en": ""
      },
      "2sgf": {
        "fidel": "አሸግሽ",
        "translit": "aššägš",
        "en": ""
      },
      "3sgm": {
        "fidel": "አሸገ",
        "translit": "aššägä",
        "en": ""
      },
      "3sgf": {
        "fidel": "አሸገች",
        "translit": "aššägäčč",
        "en": ""
      },
      "1pl": {
        "fidel": "አሸግን",
        "translit": "aššägn",
        "en": ""
      },
      "2pl": {
        "fidel": "አሸጋችሁ",
        "translit": "aššägaččəhu",
        "en": ""
      },
      "3pl": {
        "fidel": "አሸጉ",
        "translit": "aššägu",
        "en": ""
      }
    },
    "imperfective_compound": {
      "1sg": {
        "fidel": "አሽጋለሁ",
        "translit": "aššəgallähu",
        "en": ""
      },
      "2sgm": {
        "fidel": "ታሽጋለህ",
        "translit": "taššəgalläh",
        "en": ""
      },
      "2sgf": {
        "fidel": "ታሽጊያለሽ",
        "translit": "taššəgiyalläš",
        "en": ""
      },
      "3sgm": {
        "fidel": "ያሽጋል",
        "translit": "yaššəgall",
        "en": ""
      },
      "3sgf": {
        "fidel": "ታሽጋለች",
        "translit": "taššəgalläčč",
        "en": ""
      },
      "1pl": {
        "fidel": "እናሽጋለን",
        "translit": "ənnaššəgallän",
        "en": ""
      },
      "2pl": {
        "fidel": "ታሽጋላችሁ",
        "translit": "taššəgallaččəhu",
        "en": ""
      },
      "3pl": {
        "fidel": "ያሽጋሉ",
        "translit": "yaššəgallu",
        "en": ""
      }
    },
    "gerund": {
      "1sg": {
        "fidel": "አሽጌ",
        "translit": "aššəgge",
        "en": ""
      },
      "2sgm": {
        "fidel": "አሽገህ",
        "translit": "aššəgäh",
        "en": ""
      },
      "2sgf": {
        "fidel": "አሽገሽ",
        "translit": "aššəgäš",
        "en": ""
      },
      "3sgm": {
        "fidel": "አሽጎ",
        "translit": "aššəgo",
        "en": ""
      },
      "3sgf": {
        "fidel": "አሽጋ",
        "translit": "aššəga",
        "en": ""
      },
      "1pl": {
        "fidel": "አሽገን",
        "translit": "aššəgän",
        "en": ""
      },
      "2pl": {
        "fidel": "አሽጋችሁ",
        "translit": "aššəgaččəhu",
        "en": ""
      },
      "3pl": {
        "fidel": "አሽገው",
        "translit": "aššəgäw",
        "en": ""
      }
    },
    "compound_gerund": {
      "1sg": {
        "fidel": "አሽጌያለሁ",
        "translit": "aššəggeyallähu",
        "en": ""
      },
      "2sgm": {
        "fidel": "አሽገሃል",
        "translit": "aššəgähall",
        "en": ""
      },
      "2sgf": {
        "fidel": "አሽገሻል",
        "translit": "aššəgäšall",
        "en": ""
      },
      "3sgm": {
        "fidel": "አሽጓል",
        "translit": "aššəgwall",
        "en": ""
      },
      "3sgf": {
        "fidel": "አሽጋለች",
        "translit": "aššəgalläčč",
        "en": ""
      },
      "1pl": {
        "fidel": "አሽገናል",
        "translit": "aššəgänall",
        "en": ""
      },
      "2pl": {
        "fidel": "አሽጋችኋል",
        "translit": "aššəgaččhwall",
        "en": ""
      },
      "3pl": {
        "fidel": "አሽገዋል",
        "translit": "aššəgäwall",
        "en": ""
      }
    },
    "jussive_imperative": {
      "1sg": {
        "fidel": "ላሸግ",
        "translit": "laššəg",
        "en": ""
      },
      "2sgm": {
        "fidel": "አሸግ",
        "translit": "aššəg",
        "en": ""
      },
      "2sgf": {
        "fidel": "አሸጊ",
        "translit": "aššəgi",
        "en": ""
      },
      "3sgm": {
        "fidel": "ያሸግ",
        "translit": "yaššəg",
        "en": ""
      },
      "3sgf": {
        "fidel": "ታሸግ",
        "translit": "taššəg",
        "en": ""
      },
      "1pl": {
        "fidel": "እናሸግ",
        "translit": "ənnaššəg",
        "en": ""
      },
      "2pl": {
        "fidel": "አሸጉ",
        "translit": "aššəg",
        "en": ""
      },
      "3pl": {
        "fidel": "ያሸጉ",
        "translit": "yaššəg",
        "en": ""
      }
    },
    "negative_perfect": {
      "1sg": {
        "fidel": "አላሸግኩም",
        "translit": "alaššägkumm",
        "en": ""
      },
      "2sgm": {
        "fidel": "አላሸግክም",
        "translit": "alaššägkəmm",
        "en": ""
      },
      "2sgf": {
        "fidel": "አላሸግሽም",
        "translit": "alaššägšəmm",
        "en": ""
      },
      "3sgm": {
        "fidel": "አላሸገም",
        "translit": "alaššägämm",
        "en": ""
      },
      "3sgf": {
        "fidel": "አላሸገችም",
        "translit": "alaššägäččəmm",
        "en": ""
      },
      "1pl": {
        "fidel": "አላሸግንም",
        "translit": "alaššägnəmm",
        "en": ""
      },
      "2pl": {
        "fidel": "አላሸጋችሁም",
        "translit": "alaššägaččəhumm",
        "en": ""
      },
      "3pl": {
        "fidel": "አላሸጉም",
        "translit": "alaššägumm",
        "en": ""
      }
    },
    "negative_imperfective": {
      "1sg": {
        "fidel": "አላሽግም",
        "translit": "alaššəgəmm",
        "en": ""
      },
      "2sgm": {
        "fidel": "አታሽግም",
        "translit": "ataššəgəmm",
        "en": ""
      },
      "2sgf": {
        "fidel": "አታሽጊም",
        "translit": "ataššəgimm",
        "en": ""
      },
      "3sgm": {
        "fidel": "አያሽግም",
        "translit": "ayaššəgəmm",
        "en": ""
      },
      "3sgf": {
        "fidel": "አታሽግም",
        "translit": "ataššəgəmm",
        "en": ""
      },
      "1pl": {
        "fidel": "አናሽግም",
        "translit": "anaššəgəmm",
        "en": ""
      },
      "2pl": {
        "fidel": "አታሽጉም",
        "translit": "ataššəgumm",
        "en": ""
      },
      "3pl": {
        "fidel": "አያሽጉም",
        "translit": "ayaššəgumm",
        "en": ""
      }
    },
    "negative_jussive_imperative": {
      "1sg": {
        "fidel": "አላሸግ",
        "translit": "alaššəg",
        "en": ""
      },
      "2sgm": {
        "fidel": "አታሸግ",
        "translit": "attaššəg",
        "en": ""
      },
      "2sgf": {
        "fidel": "አታሸጊ",
        "translit": "attaššəgi",
        "en": ""
      },
      "3sgm": {
        "fidel": "አያሸግ",
        "translit": "ayaššəg",
        "en": ""
      },
      "3sgf": {
        "fidel": "አታሸግ",
        "translit": "attaššəg",
        "en": ""
      },
      "1pl": {
        "fidel": "አናሸግ",
        "translit": "annaššəg",
        "en": ""
      },
      "2pl": {
        "fidel": "አታሸጉ",
        "translit": "attaššəgu",
        "en": ""
      },
      "3pl": {
        "fidel": "አያሸጉ",
        "translit": "ayaššəgu",
        "en": ""
      }
    }
  },
  "አቀደ": {
    "english": "plan, design",
    "infinitive": {
      "fidel": "ማቀድ",
      "translit": "maqqäd"
    },
    "perfect": {
      "1sg": {
        "fidel": "አቀድኩ",
        "translit": "aqqädku",
        "en": ""
      },
      "2sgm": {
        "fidel": "አቀድክ",
        "translit": "aqqädk",
        "en": ""
      },
      "2sgf": {
        "fidel": "አቀድሽ",
        "translit": "aqqädš",
        "en": ""
      },
      "3sgm": {
        "fidel": "አቀደ",
        "translit": "aqqädä",
        "en": ""
      },
      "3sgf": {
        "fidel": "አቀደች",
        "translit": "aqqädäčč",
        "en": ""
      },
      "1pl": {
        "fidel": "አቀድን",
        "translit": "aqqädn",
        "en": ""
      },
      "2pl": {
        "fidel": "አቀዳችሁ",
        "translit": "aqqädaččəhu",
        "en": ""
      },
      "3pl": {
        "fidel": "አቀዱ",
        "translit": "aqqädu",
        "en": ""
      }
    },
    "imperfective_compound": {
      "1sg": {
        "fidel": "አቅዳለሁ",
        "translit": "aqqədallähu",
        "en": ""
      },
      "2sgm": {
        "fidel": "ታቅዳለህ",
        "translit": "taqqədalläh",
        "en": ""
      },
      "2sgf": {
        "fidel": "ታቅጂያለሽ",
        "translit": "taqqədiyalläš",
        "en": ""
      },
      "3sgm": {
        "fidel": "ያቅዳል",
        "translit": "yaqqədall",
        "en": ""
      },
      "3sgf": {
        "fidel": "ታቅዳለች",
        "translit": "taqqədalläčč",
        "en": ""
      },
      "1pl": {
        "fidel": "እናቅዳለን",
        "translit": "ənnaqqədallän",
        "en": ""
      },
      "2pl": {
        "fidel": "ታቅዳላችሁ",
        "translit": "taqqədallaččəhu",
        "en": ""
      },
      "3pl": {
        "fidel": "ያቅዳሉ",
        "translit": "yaqqədallu",
        "en": ""
      }
    },
    "gerund": {
      "1sg": {
        "fidel": "አቅጄ",
        "translit": "aqqədde",
        "en": ""
      },
      "2sgm": {
        "fidel": "አቅደህ",
        "translit": "aqqədäh",
        "en": ""
      },
      "2sgf": {
        "fidel": "አቅደሽ",
        "translit": "aqqədäš",
        "en": ""
      },
      "3sgm": {
        "fidel": "አቅዶ",
        "translit": "aqqədo",
        "en": ""
      },
      "3sgf": {
        "fidel": "አቅዳ",
        "translit": "aqqəda",
        "en": ""
      },
      "1pl": {
        "fidel": "አቅደን",
        "translit": "aqqədän",
        "en": ""
      },
      "2pl": {
        "fidel": "አቅዳችሁ",
        "translit": "aqqədaččəhu",
        "en": ""
      },
      "3pl": {
        "fidel": "አቅደው",
        "translit": "aqqədäw",
        "en": ""
      }
    },
    "compound_gerund": {
      "1sg": {
        "fidel": "አቅጄያለሁ",
        "translit": "aqqəddeyallähu",
        "en": ""
      },
      "2sgm": {
        "fidel": "አቅደሃል",
        "translit": "aqqədähall",
        "en": ""
      },
      "2sgf": {
        "fidel": "አቅደሻል",
        "translit": "aqqədäšall",
        "en": ""
      },
      "3sgm": {
        "fidel": "አቅዷል",
        "translit": "aqqədwall",
        "en": ""
      },
      "3sgf": {
        "fidel": "አቅዳለች",
        "translit": "aqqədalläčč",
        "en": ""
      },
      "1pl": {
        "fidel": "አቅደናል",
        "translit": "aqqədänall",
        "en": ""
      },
      "2pl": {
        "fidel": "አቅዳችኋል",
        "translit": "aqqədaččhwall",
        "en": ""
      },
      "3pl": {
        "fidel": "አቅደዋል",
        "translit": "aqqədäwall",
        "en": ""
      }
    },
    "jussive_imperative": {
      "1sg": {
        "fidel": "ላቀድ",
        "translit": "laqqəd",
        "en": ""
      },
      "2sgm": {
        "fidel": "አቀድ",
        "translit": "aqqəd",
        "en": ""
      },
      "2sgf": {
        "fidel": "አቀጅ",
        "translit": "aqqədi",
        "en": ""
      },
      "3sgm": {
        "fidel": "ያቀድ",
        "translit": "yaqqəd",
        "en": ""
      },
      "3sgf": {
        "fidel": "ታቀድ",
        "translit": "taqqəd",
        "en": ""
      },
      "1pl": {
        "fidel": "እናቀድ",
        "translit": "ənnaqqəd",
        "en": ""
      },
      "2pl": {
        "fidel": "አቀዱ",
        "translit": "aqqəd",
        "en": ""
      },
      "3pl": {
        "fidel": "ያቀዱ",
        "translit": "yaqqəd",
        "en": ""
      }
    },
    "negative_perfect": {
      "1sg": {
        "fidel": "አላቀድኩም",
        "translit": "alaqqädkumm",
        "en": ""
      },
      "2sgm": {
        "fidel": "አላቀድክም",
        "translit": "alaqqädkəmm",
        "en": ""
      },
      "2sgf": {
        "fidel": "አላቀድሽም",
        "translit": "alaqqädšəmm",
        "en": ""
      },
      "3sgm": {
        "fidel": "አላቀደም",
        "translit": "alaqqädämm",
        "en": ""
      },
      "3sgf": {
        "fidel": "አላቀደችም",
        "translit": "alaqqädäččəmm",
        "en": ""
      },
      "1pl": {
        "fidel": "አላቀድንም",
        "translit": "alaqqädnəmm",
        "en": ""
      },
      "2pl": {
        "fidel": "አላቀዳችሁም",
        "translit": "alaqqädaččəhumm",
        "en": ""
      },
      "3pl": {
        "fidel": "አላቀዱም",
        "translit": "alaqqädumm",
        "en": ""
      }
    },
    "negative_imperfective": {
      "1sg": {
        "fidel": "አላቅድም",
        "translit": "alaqqədəmm",
        "en": ""
      },
      "2sgm": {
        "fidel": "አታቅድም",
        "translit": "ataqqədəmm",
        "en": ""
      },
      "2sgf": {
        "fidel": "አታቅጂም",
        "translit": "ataqqədimm",
        "en": ""
      },
      "3sgm": {
        "fidel": "አያቅድም",
        "translit": "ayaqqədəmm",
        "en": ""
      },
      "3sgf": {
        "fidel": "አታቅድም",
        "translit": "ataqqədəmm",
        "en": ""
      },
      "1pl": {
        "fidel": "አናቅድም",
        "translit": "anaqqədəmm",
        "en": ""
      },
      "2pl": {
        "fidel": "አታቅዱም",
        "translit": "ataqqədumm",
        "en": ""
      },
      "3pl": {
        "fidel": "አያቅዱም",
        "translit": "ayaqqədumm",
        "en": ""
      }
    },
    "negative_jussive_imperative": {
      "1sg": {
        "fidel": "አላቀድ",
        "translit": "alaqqəd",
        "en": ""
      },
      "2sgm": {
        "fidel": "አታቀድ",
        "translit": "attaqqəd",
        "en": ""
      },
      "2sgf": {
        "fidel": "አታቀጅ",
        "translit": "attaqqədi",
        "en": ""
      },
      "3sgm": {
        "fidel": "አያቀድ",
        "translit": "ayaqqəd",
        "en": ""
      },
      "3sgf": {
        "fidel": "አታቀድ",
        "translit": "attaqqəd",
        "en": ""
      },
      "1pl": {
        "fidel": "አናቀድ",
        "translit": "annaqqəd",
        "en": ""
      },
      "2pl": {
        "fidel": "አታቀዱ",
        "translit": "attaqqədu",
        "en": ""
      },
      "3pl": {
        "fidel": "አያቀዱ",
        "translit": "ayaqqədu",
        "en": ""
      }
    }
  },
  "አበረ": {
    "english": "unite",
    "infinitive": {
      "fidel": "ማበር",
      "translit": "mabbär"
    },
    "perfect": {
      "1sg": {
        "fidel": "አበርኩ",
        "translit": "abbärku",
        "en": ""
      },
      "2sgm": {
        "fidel": "አበርክ",
        "translit": "abbärk",
        "en": ""
      },
      "2sgf": {
        "fidel": "አበርሽ",
        "translit": "abbärš",
        "en": ""
      },
      "3sgm": {
        "fidel": "አበረ",
        "translit": "abbärä",
        "en": ""
      },
      "3sgf": {
        "fidel": "አበረች",
        "translit": "abbäräčč",
        "en": ""
      },
      "1pl": {
        "fidel": "አበርን",
        "translit": "abbärn",
        "en": ""
      },
      "2pl": {
        "fidel": "አበራችሁ",
        "translit": "abbäraččəhu",
        "en": ""
      },
      "3pl": {
        "fidel": "አበሩ",
        "translit": "abbäru",
        "en": ""
      }
    },
    "imperfective_compound": {
      "1sg": {
        "fidel": "አብራለሁ",
        "translit": "abbərallähu",
        "en": ""
      },
      "2sgm": {
        "fidel": "ታብራለህ",
        "translit": "tabbəralläh",
        "en": ""
      },
      "2sgf": {
        "fidel": "ታብሪያለሽ",
        "translit": "tabbəriyalläš",
        "en": ""
      },
      "3sgm": {
        "fidel": "ያብራል",
        "translit": "yabbərall",
        "en": ""
      },
      "3sgf": {
        "fidel": "ታብራለች",
        "translit": "tabbəralläčč",
        "en": ""
      },
      "1pl": {
        "fidel": "እናብራለን",
        "translit": "ənnabbərallän",
        "en": ""
      },
      "2pl": {
        "fidel": "ታብራላችሁ",
        "translit": "tabbərallaččəhu",
        "en": ""
      },
      "3pl": {
        "fidel": "ያብራሉ",
        "translit": "yabbərallu",
        "en": ""
      }
    },
    "gerund": {
      "1sg": {
        "fidel": "አብሬ",
        "translit": "abbərre",
        "en": ""
      },
      "2sgm": {
        "fidel": "አብረህ",
        "translit": "abbəräh",
        "en": ""
      },
      "2sgf": {
        "fidel": "አብረሽ",
        "translit": "abbəräš",
        "en": ""
      },
      "3sgm": {
        "fidel": "አብሮ",
        "translit": "abbəro",
        "en": ""
      },
      "3sgf": {
        "fidel": "አብራ",
        "translit": "abbəra",
        "en": ""
      },
      "1pl": {
        "fidel": "አብረን",
        "translit": "abbərän",
        "en": ""
      },
      "2pl": {
        "fidel": "አብራችሁ",
        "translit": "abbəraččəhu",
        "en": ""
      },
      "3pl": {
        "fidel": "አብረው",
        "translit": "abbəräw",
        "en": ""
      }
    },
    "compound_gerund": {
      "1sg": {
        "fidel": "አብሬያለሁ",
        "translit": "abbərreyallähu",
        "en": ""
      },
      "2sgm": {
        "fidel": "አብረሃል",
        "translit": "abbərähall",
        "en": ""
      },
      "2sgf": {
        "fidel": "አብረሻል",
        "translit": "abbəräšall",
        "en": ""
      },
      "3sgm": {
        "fidel": "አብሯል",
        "translit": "abbərwall",
        "en": ""
      },
      "3sgf": {
        "fidel": "አብራለች",
        "translit": "abbəralläčč",
        "en": ""
      },
      "1pl": {
        "fidel": "አብረናል",
        "translit": "abbəränall",
        "en": ""
      },
      "2pl": {
        "fidel": "አብራችኋል",
        "translit": "abbəraččhwall",
        "en": ""
      },
      "3pl": {
        "fidel": "አብረዋል",
        "translit": "abbəräwall",
        "en": ""
      }
    },
    "jussive_imperative": {
      "1sg": {
        "fidel": "ላበር",
        "translit": "labbər",
        "en": ""
      },
      "2sgm": {
        "fidel": "አበር",
        "translit": "abbər",
        "en": ""
      },
      "2sgf": {
        "fidel": "አበሪ",
        "translit": "abbəri",
        "en": ""
      },
      "3sgm": {
        "fidel": "ያበር",
        "translit": "yabbər",
        "en": ""
      },
      "3sgf": {
        "fidel": "ታበር",
        "translit": "tabbər",
        "en": ""
      },
      "1pl": {
        "fidel": "እናበር",
        "translit": "ənnabbər",
        "en": ""
      },
      "2pl": {
        "fidel": "አበሩ",
        "translit": "abbər",
        "en": ""
      },
      "3pl": {
        "fidel": "ያበሩ",
        "translit": "yabbər",
        "en": ""
      }
    },
    "negative_perfect": {
      "1sg": {
        "fidel": "አላበርኩም",
        "translit": "alabbärkumm",
        "en": ""
      },
      "2sgm": {
        "fidel": "አላበርክም",
        "translit": "alabbärkəmm",
        "en": ""
      },
      "2sgf": {
        "fidel": "አላበርሽም",
        "translit": "alabbäršəmm",
        "en": ""
      },
      "3sgm": {
        "fidel": "አላበረም",
        "translit": "alabbärämm",
        "en": ""
      },
      "3sgf": {
        "fidel": "አላበረችም",
        "translit": "alabbäräččəmm",
        "en": ""
      },
      "1pl": {
        "fidel": "አላበርንም",
        "translit": "alabbärnəmm",
        "en": ""
      },
      "2pl": {
        "fidel": "አላበራችሁም",
        "translit": "alabbäraččəhumm",
        "en": ""
      },
      "3pl": {
        "fidel": "አላበሩም",
        "translit": "alabbärumm",
        "en": ""
      }
    },
    "negative_imperfective": {
      "1sg": {
        "fidel": "አላብርም",
        "translit": "alabbərəmm",
        "en": ""
      },
      "2sgm": {
        "fidel": "አታብርም",
        "translit": "atabbərəmm",
        "en": ""
      },
      "2sgf": {
        "fidel": "አታብሪም",
        "translit": "atabbərimm",
        "en": ""
      },
      "3sgm": {
        "fidel": "አያብርም",
        "translit": "ayabbərəmm",
        "en": ""
      },
      "3sgf": {
        "fidel": "አታብርም",
        "translit": "atabbərəmm",
        "en": ""
      },
      "1pl": {
        "fidel": "አናብርም",
        "translit": "anabbərəmm",
        "en": ""
      },
      "2pl": {
        "fidel": "አታብሩም",
        "translit": "atabbərumm",
        "en": ""
      },
      "3pl": {
        "fidel": "አያብሩም",
        "translit": "ayabbərumm",
        "en": ""
      }
    },
    "negative_jussive_imperative": {
      "1sg": {
        "fidel": "አላበር",
        "translit": "alabbər",
        "en": ""
      },
      "2sgm": {
        "fidel": "አታበር",
        "translit": "attabbər",
        "en": ""
      },
      "2sgf": {
        "fidel": "አታበሪ",
        "translit": "attabbəri",
        "en": ""
      },
      "3sgm": {
        "fidel": "አያበር",
        "translit": "ayabbər",
        "en": ""
      },
      "3sgf": {
        "fidel": "አታበር",
        "translit": "attabbər",
        "en": ""
      },
      "1pl": {
        "fidel": "አናበር",
        "translit": "annabbər",
        "en": ""
      },
      "2pl": {
        "fidel": "አታበሩ",
        "translit": "attabbəru",
        "en": ""
      },
      "3pl": {
        "fidel": "አያበሩ",
        "translit": "ayabbəru",
        "en": ""
      }
    }
  },
  "አተመ": {
    "english": "print",
    "infinitive": {
      "fidel": "ማተም",
      "translit": "mattäm"
    },
    "perfect": {
      "1sg": {
        "fidel": "አተምኩ",
        "translit": "attämku",
        "en": ""
      },
      "2sgm": {
        "fidel": "አተምክ",
        "translit": "attämk",
        "en": ""
      },
      "2sgf": {
        "fidel": "አተምሽ",
        "translit": "attämš",
        "en": ""
      },
      "3sgm": {
        "fidel": "አተመ",
        "translit": "attämä",
        "en": ""
      },
      "3sgf": {
        "fidel": "አተመች",
        "translit": "attämäčč",
        "en": ""
      },
      "1pl": {
        "fidel": "አተምን",
        "translit": "attämn",
        "en": ""
      },
      "2pl": {
        "fidel": "አተማችሁ",
        "translit": "attämaččəhu",
        "en": ""
      },
      "3pl": {
        "fidel": "አተሙ",
        "translit": "attämu",
        "en": ""
      }
    },
    "imperfective_compound": {
      "1sg": {
        "fidel": "አትማለሁ",
        "translit": "attəmallähu",
        "en": ""
      },
      "2sgm": {
        "fidel": "ታትማለህ",
        "translit": "tattəmalläh",
        "en": ""
      },
      "2sgf": {
        "fidel": "ታትሚያለሽ",
        "translit": "tattəmiyalläš",
        "en": ""
      },
      "3sgm": {
        "fidel": "ያትማል",
        "translit": "yattəmall",
        "en": ""
      },
      "3sgf": {
        "fidel": "ታትማለች",
        "translit": "tattəmalläčč",
        "en": ""
      },
      "1pl": {
        "fidel": "እናትማለን",
        "translit": "ənnattəmallän",
        "en": ""
      },
      "2pl": {
        "fidel": "ታትማላችሁ",
        "translit": "tattəmallaččəhu",
        "en": ""
      },
      "3pl": {
        "fidel": "ያትማሉ",
        "translit": "yattəmallu",
        "en": ""
      }
    },
    "gerund": {
      "1sg": {
        "fidel": "አትሜ",
        "translit": "attəmme",
        "en": ""
      },
      "2sgm": {
        "fidel": "አትመህ",
        "translit": "attəmäh",
        "en": ""
      },
      "2sgf": {
        "fidel": "አትመሽ",
        "translit": "attəmäš",
        "en": ""
      },
      "3sgm": {
        "fidel": "አትሞ",
        "translit": "attəmo",
        "en": ""
      },
      "3sgf": {
        "fidel": "አትማ",
        "translit": "attəma",
        "en": ""
      },
      "1pl": {
        "fidel": "አትመን",
        "translit": "attəmän",
        "en": ""
      },
      "2pl": {
        "fidel": "አትማችሁ",
        "translit": "attəmaččəhu",
        "en": ""
      },
      "3pl": {
        "fidel": "አትመው",
        "translit": "attəmäw",
        "en": ""
      }
    },
    "compound_gerund": {
      "1sg": {
        "fidel": "አትሜያለሁ",
        "translit": "attəmmeyallähu",
        "en": ""
      },
      "2sgm": {
        "fidel": "አትመሃል",
        "translit": "attəmähall",
        "en": ""
      },
      "2sgf": {
        "fidel": "አትመሻል",
        "translit": "attəmäšall",
        "en": ""
      },
      "3sgm": {
        "fidel": "አትሟል",
        "translit": "attəmwall",
        "en": ""
      },
      "3sgf": {
        "fidel": "አትማለች",
        "translit": "attəmalläčč",
        "en": ""
      },
      "1pl": {
        "fidel": "አትመናል",
        "translit": "attəmänall",
        "en": ""
      },
      "2pl": {
        "fidel": "አትማችኋል",
        "translit": "attəmaččhwall",
        "en": ""
      },
      "3pl": {
        "fidel": "አትመዋል",
        "translit": "attəmäwall",
        "en": ""
      }
    },
    "jussive_imperative": {
      "1sg": {
        "fidel": "ላተም",
        "translit": "lattəm",
        "en": ""
      },
      "2sgm": {
        "fidel": "አተም",
        "translit": "attəm",
        "en": ""
      },
      "2sgf": {
        "fidel": "አተሚ",
        "translit": "attəmi",
        "en": ""
      },
      "3sgm": {
        "fidel": "ያተም",
        "translit": "yattəm",
        "en": ""
      },
      "3sgf": {
        "fidel": "ታተም",
        "translit": "tattəm",
        "en": ""
      },
      "1pl": {
        "fidel": "እናተም",
        "translit": "ənnattəm",
        "en": ""
      },
      "2pl": {
        "fidel": "አተሙ",
        "translit": "attəm",
        "en": ""
      },
      "3pl": {
        "fidel": "ያተሙ",
        "translit": "yattəm",
        "en": ""
      }
    },
    "negative_perfect": {
      "1sg": {
        "fidel": "አላተምኩም",
        "translit": "alattämkumm",
        "en": ""
      },
      "2sgm": {
        "fidel": "አላተምክም",
        "translit": "alattämkəmm",
        "en": ""
      },
      "2sgf": {
        "fidel": "አላተምሽም",
        "translit": "alattämšəmm",
        "en": ""
      },
      "3sgm": {
        "fidel": "አላተመም",
        "translit": "alattämämm",
        "en": ""
      },
      "3sgf": {
        "fidel": "አላተመችም",
        "translit": "alattämäččəmm",
        "en": ""
      },
      "1pl": {
        "fidel": "አላተምንም",
        "translit": "alattämnəmm",
        "en": ""
      },
      "2pl": {
        "fidel": "አላተማችሁም",
        "translit": "alattämaččəhumm",
        "en": ""
      },
      "3pl": {
        "fidel": "አላተሙም",
        "translit": "alattämumm",
        "en": ""
      }
    },
    "negative_imperfective": {
      "1sg": {
        "fidel": "አላትምም",
        "translit": "alattəməmm",
        "en": ""
      },
      "2sgm": {
        "fidel": "አታትምም",
        "translit": "atattəməmm",
        "en": ""
      },
      "2sgf": {
        "fidel": "አታትሚም",
        "translit": "atattəmimm",
        "en": ""
      },
      "3sgm": {
        "fidel": "አያትምም",
        "translit": "ayattəməmm",
        "en": ""
      },
      "3sgf": {
        "fidel": "አታትምም",
        "translit": "atattəməmm",
        "en": ""
      },
      "1pl": {
        "fidel": "አናትምም",
        "translit": "anattəməmm",
        "en": ""
      },
      "2pl": {
        "fidel": "አታትሙም",
        "translit": "atattəmumm",
        "en": ""
      },
      "3pl": {
        "fidel": "አያትሙም",
        "translit": "ayattəmumm",
        "en": ""
      }
    },
    "negative_jussive_imperative": {
      "1sg": {
        "fidel": "አላተም",
        "translit": "alattəm",
        "en": ""
      },
      "2sgm": {
        "fidel": "አታተም",
        "translit": "attattəm",
        "en": ""
      },
      "2sgf": {
        "fidel": "አታተሚ",
        "translit": "attattəmi",
        "en": ""
      },
      "3sgm": {
        "fidel": "አያተም",
        "translit": "ayattəm",
        "en": ""
      },
      "3sgf": {
        "fidel": "አታተም",
        "translit": "attattəm",
        "en": ""
      },
      "1pl": {
        "fidel": "አናተም",
        "translit": "annattəm",
        "en": ""
      },
      "2pl": {
        "fidel": "አታተሙ",
        "translit": "attattəmu",
        "en": ""
      },
      "3pl": {
        "fidel": "አያተሙ",
        "translit": "ayattəmu",
        "en": ""
      }
    }
  },
  "አኘከ": {
    "english": "chew",
    "infinitive": {
      "fidel": "ማኘክ",
      "translit": "maññäk"
    },
    "perfect": {
      "1sg": {
        "fidel": "አኘክሁ",
        "translit": "aññäkhu",
        "en": ""
      },
      "2sgm": {
        "fidel": "አኘክህ",
        "translit": "aññäkh",
        "en": ""
      },
      "2sgf": {
        "fidel": "አኘክሽ",
        "translit": "aññäkš",
        "en": ""
      },
      "3sgm": {
        "fidel": "አኘከ",
        "translit": "aññäkä",
        "en": ""
      },
      "3sgf": {
        "fidel": "አኘከች",
        "translit": "aññäkäčč",
        "en": ""
      },
      "1pl": {
        "fidel": "አኘክን",
        "translit": "aññäkn",
        "en": ""
      },
      "2pl": {
        "fidel": "አኘካችሁ",
        "translit": "aññäkaččəhu",
        "en": ""
      },
      "3pl": {
        "fidel": "አኘኩ",
        "translit": "aññäku",
        "en": ""
      }
    },
    "imperfective_compound": {
      "1sg": {
        "fidel": "አኝካለሁ",
        "translit": "aññəkallähu",
        "en": ""
      },
      "2sgm": {
        "fidel": "ታኝካለህ",
        "translit": "taññəkalläh",
        "en": ""
      },
      "2sgf": {
        "fidel": "ታኝኪያለሽ",
        "translit": "taññəkiyalläš",
        "en": ""
      },
      "3sgm": {
        "fidel": "ያኝካል",
        "translit": "yaññəkall",
        "en": ""
      },
      "3sgf": {
        "fidel": "ታኝካለች",
        "translit": "taññəkalläčč",
        "en": ""
      },
      "1pl": {
        "fidel": "እናኝካለን",
        "translit": "ənnaññəkallän",
        "en": ""
      },
      "2pl": {
        "fidel": "ታኝካላችሁ",
        "translit": "taññəkallaččəhu",
        "en": ""
      },
      "3pl": {
        "fidel": "ያኝካሉ",
        "translit": "yaññəkallu",
        "en": ""
      }
    },
    "gerund": {
      "1sg": {
        "fidel": "አኝኬ",
        "translit": "aññəkke",
        "en": ""
      },
      "2sgm": {
        "fidel": "አኝከህ",
        "translit": "aññəkäh",
        "en": ""
      },
      "2sgf": {
        "fidel": "አኝከሽ",
        "translit": "aññəkäš",
        "en": ""
      },
      "3sgm": {
        "fidel": "አኝኮ",
        "translit": "aññəko",
        "en": ""
      },
      "3sgf": {
        "fidel": "አኝካ",
        "translit": "aññəka",
        "en": ""
      },
      "1pl": {
        "fidel": "አኝከን",
        "translit": "aññəkän",
        "en": ""
      },
      "2pl": {
        "fidel": "አኝካችሁ",
        "translit": "aññəkaččəhu",
        "en": ""
      },
      "3pl": {
        "fidel": "አኝከው",
        "translit": "aññəkäw",
        "en": ""
      }
    },
    "compound_gerund": {
      "1sg": {
        "fidel": "አኝኬያለሁ",
        "translit": "aññəkkeyallähu",
        "en": ""
      },
      "2sgm": {
        "fidel": "አኝከሃል",
        "translit": "aññəkähall",
        "en": ""
      },
      "2sgf": {
        "fidel": "አኝከሻል",
        "translit": "aññəkäšall",
        "en": ""
      },
      "3sgm": {
        "fidel": "አኝኳል",
        "translit": "aññəkwall",
        "en": ""
      },
      "3sgf": {
        "fidel": "አኝካለች",
        "translit": "aññəkalläčč",
        "en": ""
      },
      "1pl": {
        "fidel": "አኝከናል",
        "translit": "aññəkänall",
        "en": ""
      },
      "2pl": {
        "fidel": "አኝካችኋል",
        "translit": "aññəkaččhwall",
        "en": ""
      },
      "3pl": {
        "fidel": "አኝከዋል",
        "translit": "aññəkäwall",
        "en": ""
      }
    },
    "jussive_imperative": {
      "1sg": {
        "fidel": "ላኘክ",
        "translit": "laññək",
        "en": ""
      },
      "2sgm": {
        "fidel": "አኘክ",
        "translit": "aññək",
        "en": ""
      },
      "2sgf": {
        "fidel": "አኘኪ",
        "translit": "aññəki",
        "en": ""
      },
      "3sgm": {
        "fidel": "ያኘክ",
        "translit": "yaññək",
        "en": ""
      },
      "3sgf": {
        "fidel": "ታኘክ",
        "translit": "taññək",
        "en": ""
      },
      "1pl": {
        "fidel": "እናኘክ",
        "translit": "ənnaññək",
        "en": ""
      },
      "2pl": {
        "fidel": "አኘኩ",
        "translit": "aññək",
        "en": ""
      },
      "3pl": {
        "fidel": "ያኘኩ",
        "translit": "yaññək",
        "en": ""
      }
    },
    "negative_perfect": {
      "1sg": {
        "fidel": "አላኘክሁም",
        "translit": "alaññäkhumm",
        "en": ""
      },
      "2sgm": {
        "fidel": "አላኘክህም",
        "translit": "alaññäkhəmm",
        "en": ""
      },
      "2sgf": {
        "fidel": "አላኘክሽም",
        "translit": "alaññäkšəmm",
        "en": ""
      },
      "3sgm": {
        "fidel": "አላኘከም",
        "translit": "alaññäkämm",
        "en": ""
      },
      "3sgf": {
        "fidel": "አላኘከችም",
        "translit": "alaññäkäččəmm",
        "en": ""
      },
      "1pl": {
        "fidel": "አላኘክንም",
        "translit": "alaññäknəmm",
        "en": ""
      },
      "2pl": {
        "fidel": "አላኘካችሁም",
        "translit": "alaññäkaččəhumm",
        "en": ""
      },
      "3pl": {
        "fidel": "አላኘኩም",
        "translit": "alaññäkumm",
        "en": ""
      }
    },
    "negative_imperfective": {
      "1sg": {
        "fidel": "አላኝክም",
        "translit": "alaññəkəmm",
        "en": ""
      },
      "2sgm": {
        "fidel": "አታኝክም",
        "translit": "ataññəkəmm",
        "en": ""
      },
      "2sgf": {
        "fidel": "አታኝኪም",
        "translit": "ataññəkimm",
        "en": ""
      },
      "3sgm": {
        "fidel": "አያኝክም",
        "translit": "ayaññəkəmm",
        "en": ""
      },
      "3sgf": {
        "fidel": "አታኝክም",
        "translit": "ataññəkəmm",
        "en": ""
      },
      "1pl": {
        "fidel": "አናኝክም",
        "translit": "anaññəkəmm",
        "en": ""
      },
      "2pl": {
        "fidel": "አታኝኩም",
        "translit": "ataññəkumm",
        "en": ""
      },
      "3pl": {
        "fidel": "አያኝኩም",
        "translit": "ayaññəkumm",
        "en": ""
      }
    },
    "negative_jussive_imperative": {
      "1sg": {
        "fidel": "አላኘክ",
        "translit": "alaññək",
        "en": ""
      },
      "2sgm": {
        "fidel": "አታኘክ",
        "translit": "attaññək",
        "en": ""
      },
      "2sgf": {
        "fidel": "አታኘኪ",
        "translit": "attaññəki",
        "en": ""
      },
      "3sgm": {
        "fidel": "አያኘክ",
        "translit": "ayaññək",
        "en": ""
      },
      "3sgf": {
        "fidel": "አታኘክ",
        "translit": "attaññək",
        "en": ""
      },
      "1pl": {
        "fidel": "አናኘክ",
        "translit": "annaññək",
        "en": ""
      },
      "2pl": {
        "fidel": "አታኘኩ",
        "translit": "attaññəku",
        "en": ""
      },
      "3pl": {
        "fidel": "አያኘኩ",
        "translit": "ayaññəku",
        "en": ""
      }
    }
  },
  "አከመ": {
    "english": "treat (med.)",
    "infinitive": {
      "fidel": "ማከም",
      "translit": "makkäm"
    },
    "perfect": {
      "1sg": {
        "fidel": "አከምኩ",
        "translit": "akkämku",
        "en": ""
      },
      "2sgm": {
        "fidel": "አከምክ",
        "translit": "akkämk",
        "en": ""
      },
      "2sgf": {
        "fidel": "አከምሽ",
        "translit": "akkämš",
        "en": ""
      },
      "3sgm": {
        "fidel": "አከመ",
        "translit": "akkämä",
        "en": ""
      },
      "3sgf": {
        "fidel": "አከመች",
        "translit": "akkämäčč",
        "en": ""
      },
      "1pl": {
        "fidel": "አከምን",
        "translit": "akkämn",
        "en": ""
      },
      "2pl": {
        "fidel": "አከማችሁ",
        "translit": "akkämaččəhu",
        "en": ""
      },
      "3pl": {
        "fidel": "አከሙ",
        "translit": "akkämu",
        "en": ""
      }
    },
    "imperfective_compound": {
      "1sg": {
        "fidel": "አክማለሁ",
        "translit": "akkəmallähu",
        "en": ""
      },
      "2sgm": {
        "fidel": "ታክማለህ",
        "translit": "takkəmalläh",
        "en": ""
      },
      "2sgf": {
        "fidel": "ታክሚያለሽ",
        "translit": "takkəmiyalläš",
        "en": ""
      },
      "3sgm": {
        "fidel": "ያክማል",
        "translit": "yakkəmall",
        "en": ""
      },
      "3sgf": {
        "fidel": "ታክማለች",
        "translit": "takkəmalläčč",
        "en": ""
      },
      "1pl": {
        "fidel": "እናክማለን",
        "translit": "ənnakkəmallän",
        "en": ""
      },
      "2pl": {
        "fidel": "ታክማላችሁ",
        "translit": "takkəmallaččəhu",
        "en": ""
      },
      "3pl": {
        "fidel": "ያክማሉ",
        "translit": "yakkəmallu",
        "en": ""
      }
    },
    "gerund": {
      "1sg": {
        "fidel": "አክሜ",
        "translit": "akkəmme",
        "en": ""
      },
      "2sgm": {
        "fidel": "አክመህ",
        "translit": "akkəmäh",
        "en": ""
      },
      "2sgf": {
        "fidel": "አክመሽ",
        "translit": "akkəmäš",
        "en": ""
      },
      "3sgm": {
        "fidel": "አክሞ",
        "translit": "akkəmo",
        "en": ""
      },
      "3sgf": {
        "fidel": "አክማ",
        "translit": "akkəma",
        "en": ""
      },
      "1pl": {
        "fidel": "አክመን",
        "translit": "akkəmän",
        "en": ""
      },
      "2pl": {
        "fidel": "አክማችሁ",
        "translit": "akkəmaččəhu",
        "en": ""
      },
      "3pl": {
        "fidel": "አክመው",
        "translit": "akkəmäw",
        "en": ""
      }
    },
    "compound_gerund": {
      "1sg": {
        "fidel": "አክሜያለሁ",
        "translit": "akkəmmeyallähu",
        "en": ""
      },
      "2sgm": {
        "fidel": "አክመሃል",
        "translit": "akkəmähall",
        "en": ""
      },
      "2sgf": {
        "fidel": "አክመሻል",
        "translit": "akkəmäšall",
        "en": ""
      },
      "3sgm": {
        "fidel": "አክሟል",
        "translit": "akkəmwall",
        "en": ""
      },
      "3sgf": {
        "fidel": "አክማለች",
        "translit": "akkəmalläčč",
        "en": ""
      },
      "1pl": {
        "fidel": "አክመናል",
        "translit": "akkəmänall",
        "en": ""
      },
      "2pl": {
        "fidel": "አክማችኋል",
        "translit": "akkəmaččhwall",
        "en": ""
      },
      "3pl": {
        "fidel": "አክመዋል",
        "translit": "akkəmäwall",
        "en": ""
      }
    },
    "jussive_imperative": {
      "1sg": {
        "fidel": "ላከም",
        "translit": "lakkəm",
        "en": ""
      },
      "2sgm": {
        "fidel": "አከም",
        "translit": "akkəm",
        "en": ""
      },
      "2sgf": {
        "fidel": "አከሚ",
        "translit": "akkəmi",
        "en": ""
      },
      "3sgm": {
        "fidel": "ያከም",
        "translit": "yakkəm",
        "en": ""
      },
      "3sgf": {
        "fidel": "ታከም",
        "translit": "takkəm",
        "en": ""
      },
      "1pl": {
        "fidel": "እናከም",
        "translit": "ənnakkəm",
        "en": ""
      },
      "2pl": {
        "fidel": "አከሙ",
        "translit": "akkəm",
        "en": ""
      },
      "3pl": {
        "fidel": "ያከሙ",
        "translit": "yakkəm",
        "en": ""
      }
    },
    "negative_perfect": {
      "1sg": {
        "fidel": "አላከምኩም",
        "translit": "alakkämkumm",
        "en": ""
      },
      "2sgm": {
        "fidel": "አላከምክም",
        "translit": "alakkämkəmm",
        "en": ""
      },
      "2sgf": {
        "fidel": "አላከምሽም",
        "translit": "alakkämšəmm",
        "en": ""
      },
      "3sgm": {
        "fidel": "አላከመም",
        "translit": "alakkämämm",
        "en": ""
      },
      "3sgf": {
        "fidel": "አላከመችም",
        "translit": "alakkämäččəmm",
        "en": ""
      },
      "1pl": {
        "fidel": "አላከምንም",
        "translit": "alakkämnəmm",
        "en": ""
      },
      "2pl": {
        "fidel": "አላከማችሁም",
        "translit": "alakkämaččəhumm",
        "en": ""
      },
      "3pl": {
        "fidel": "አላከሙም",
        "translit": "alakkämumm",
        "en": ""
      }
    },
    "negative_imperfective": {
      "1sg": {
        "fidel": "አላክምም",
        "translit": "alakkəməmm",
        "en": ""
      },
      "2sgm": {
        "fidel": "አታክምም",
        "translit": "atakkəməmm",
        "en": ""
      },
      "2sgf": {
        "fidel": "አታክሚም",
        "translit": "atakkəmimm",
        "en": ""
      },
      "3sgm": {
        "fidel": "አያክምም",
        "translit": "ayakkəməmm",
        "en": ""
      },
      "3sgf": {
        "fidel": "አታክምም",
        "translit": "atakkəməmm",
        "en": ""
      },
      "1pl": {
        "fidel": "አናክምም",
        "translit": "anakkəməmm",
        "en": ""
      },
      "2pl": {
        "fidel": "አታክሙም",
        "translit": "atakkəmumm",
        "en": ""
      },
      "3pl": {
        "fidel": "አያክሙም",
        "translit": "ayakkəmumm",
        "en": ""
      }
    },
    "negative_jussive_imperative": {
      "1sg": {
        "fidel": "አላከም",
        "translit": "alakkəm",
        "en": ""
      },
      "2sgm": {
        "fidel": "አታከም",
        "translit": "attakkəm",
        "en": ""
      },
      "2sgf": {
        "fidel": "አታከሚ",
        "translit": "attakkəmi",
        "en": ""
      },
      "3sgm": {
        "fidel": "አያከም",
        "translit": "ayakkəm",
        "en": ""
      },
      "3sgf": {
        "fidel": "አታከም",
        "translit": "attakkəm",
        "en": ""
      },
      "1pl": {
        "fidel": "አናከም",
        "translit": "annakkəm",
        "en": ""
      },
      "2pl": {
        "fidel": "አታከሙ",
        "translit": "attakkəmu",
        "en": ""
      },
      "3pl": {
        "fidel": "አያከሙ",
        "translit": "ayakkəmu",
        "en": ""
      }
    }
  },
  "አወጀ": {
    "english": "proclaim",
    "infinitive": {
      "fidel": "ማወጅ",
      "translit": "mawwäǧ"
    },
    "perfect": {
      "1sg": {
        "fidel": "አወጅኩ",
        "translit": "awwäǧku",
        "en": ""
      },
      "2sgm": {
        "fidel": "አወጅክ",
        "translit": "awwäǧk",
        "en": ""
      },
      "2sgf": {
        "fidel": "አወጅሽ",
        "translit": "awwäǧš",
        "en": ""
      },
      "3sgm": {
        "fidel": "አወጀ",
        "translit": "awwäǧä",
        "en": ""
      },
      "3sgf": {
        "fidel": "አወጀች",
        "translit": "awwäǧäčč",
        "en": ""
      },
      "1pl": {
        "fidel": "አወጅን",
        "translit": "awwäǧn",
        "en": ""
      },
      "2pl": {
        "fidel": "አወጃችሁ",
        "translit": "awwäǧaččəhu",
        "en": ""
      },
      "3pl": {
        "fidel": "አወጁ",
        "translit": "awwäǧu",
        "en": ""
      }
    },
    "imperfective_compound": {
      "1sg": {
        "fidel": "አውጃለሁ",
        "translit": "awwəǧallähu",
        "en": ""
      },
      "2sgm": {
        "fidel": "ታውጃለህ",
        "translit": "tawwəǧalläh",
        "en": ""
      },
      "2sgf": {
        "fidel": "ታውጂያለሽ",
        "translit": "tawwəǧiyalläš",
        "en": ""
      },
      "3sgm": {
        "fidel": "ያውጃል",
        "translit": "yawwəǧall",
        "en": ""
      },
      "3sgf": {
        "fidel": "ታውጃለች",
        "translit": "tawwəǧalläčč",
        "en": ""
      },
      "1pl": {
        "fidel": "እናውጃለን",
        "translit": "ənnawwəǧallän",
        "en": ""
      },
      "2pl": {
        "fidel": "ታውጃላችሁ",
        "translit": "tawwəǧallaččəhu",
        "en": ""
      },
      "3pl": {
        "fidel": "ያውጃሉ",
        "translit": "yawwəǧallu",
        "en": ""
      }
    },
    "gerund": {
      "1sg": {
        "fidel": "አውጄ",
        "translit": "awwəǧǧe",
        "en": ""
      },
      "2sgm": {
        "fidel": "አውጀህ",
        "translit": "awwəǧäh",
        "en": ""
      },
      "2sgf": {
        "fidel": "አውጀሽ",
        "translit": "awwəǧäš",
        "en": ""
      },
      "3sgm": {
        "fidel": "አውጆ",
        "translit": "awwəǧo",
        "en": ""
      },
      "3sgf": {
        "fidel": "አውጃ",
        "translit": "awwəǧa",
        "en": ""
      },
      "1pl": {
        "fidel": "አውጀን",
        "translit": "awwəǧän",
        "en": ""
      },
      "2pl": {
        "fidel": "አውጃችሁ",
        "translit": "awwəǧaččəhu",
        "en": ""
      },
      "3pl": {
        "fidel": "አውጀው",
        "translit": "awwəǧäw",
        "en": ""
      }
    },
    "compound_gerund": {
      "1sg": {
        "fidel": "አውጄያለሁ",
        "translit": "awwəǧǧeyallähu",
        "en": ""
      },
      "2sgm": {
        "fidel": "አውጀሃል",
        "translit": "awwəǧähall",
        "en": ""
      },
      "2sgf": {
        "fidel": "አውጀሻል",
        "translit": "awwəǧäšall",
        "en": ""
      },
      "3sgm": {
        "fidel": "አውጇል",
        "translit": "awwəǧwall",
        "en": ""
      },
      "3sgf": {
        "fidel": "አውጃለች",
        "translit": "awwəǧalläčč",
        "en": ""
      },
      "1pl": {
        "fidel": "አውጀናል",
        "translit": "awwəǧänall",
        "en": ""
      },
      "2pl": {
        "fidel": "አውጃችኋል",
        "translit": "awwəǧaččhwall",
        "en": ""
      },
      "3pl": {
        "fidel": "አውጀዋል",
        "translit": "awwəǧäwall",
        "en": ""
      }
    },
    "jussive_imperative": {
      "1sg": {
        "fidel": "ላወጅ",
        "translit": "lawwəǧ",
        "en": ""
      },
      "2sgm": {
        "fidel": "አወጅ",
        "translit": "awwəǧ",
        "en": ""
      },
      "2sgf": {
        "fidel": "አወጂ",
        "translit": "awwəǧi",
        "en": ""
      },
      "3sgm": {
        "fidel": "ያወጅ",
        "translit": "yawwəǧ",
        "en": ""
      },
      "3sgf": {
        "fidel": "ታወጅ",
        "translit": "tawwəǧ",
        "en": ""
      },
      "1pl": {
        "fidel": "እናወጅ",
        "translit": "ənnawwəǧ",
        "en": ""
      },
      "2pl": {
        "fidel": "አወጁ",
        "translit": "awwəǧ",
        "en": ""
      },
      "3pl": {
        "fidel": "ያወጁ",
        "translit": "yawwəǧ",
        "en": ""
      }
    },
    "negative_perfect": {
      "1sg": {
        "fidel": "አላወጅኩም",
        "translit": "alawwäǧkumm",
        "en": ""
      },
      "2sgm": {
        "fidel": "አላወጅክም",
        "translit": "alawwäǧkəmm",
        "en": ""
      },
      "2sgf": {
        "fidel": "አላወጅሽም",
        "translit": "alawwäǧšəmm",
        "en": ""
      },
      "3sgm": {
        "fidel": "አላወጀም",
        "translit": "alawwäǧämm",
        "en": ""
      },
      "3sgf": {
        "fidel": "አላወጀችም",
        "translit": "alawwäǧäččəmm",
        "en": ""
      },
      "1pl": {
        "fidel": "አላወጅንም",
        "translit": "alawwäǧnəmm",
        "en": ""
      },
      "2pl": {
        "fidel": "አላወጃችሁም",
        "translit": "alawwäǧaččəhumm",
        "en": ""
      },
      "3pl": {
        "fidel": "አላወጁም",
        "translit": "alawwäǧumm",
        "en": ""
      }
    },
    "negative_imperfective": {
      "1sg": {
        "fidel": "አላውጅም",
        "translit": "alawwəǧəmm",
        "en": ""
      },
      "2sgm": {
        "fidel": "አታውጅም",
        "translit": "atawwəǧəmm",
        "en": ""
      },
      "2sgf": {
        "fidel": "አታውጂም",
        "translit": "atawwəǧimm",
        "en": ""
      },
      "3sgm": {
        "fidel": "አያውጅም",
        "translit": "ayawwəǧəmm",
        "en": ""
      },
      "3sgf": {
        "fidel": "አታውጅም",
        "translit": "atawwəǧəmm",
        "en": ""
      },
      "1pl": {
        "fidel": "አናውጅም",
        "translit": "anawwəǧəmm",
        "en": ""
      },
      "2pl": {
        "fidel": "አታውጁም",
        "translit": "atawwəǧumm",
        "en": ""
      },
      "3pl": {
        "fidel": "አያውጁም",
        "translit": "ayawwəǧumm",
        "en": ""
      }
    },
    "negative_jussive_imperative": {
      "1sg": {
        "fidel": "አላወጅ",
        "translit": "alawwəǧ",
        "en": ""
      },
      "2sgm": {
        "fidel": "አታወጅ",
        "translit": "attawwəǧ",
        "en": ""
      },
      "2sgf": {
        "fidel": "አታወጂ",
        "translit": "attawwəǧi",
        "en": ""
      },
      "3sgm": {
        "fidel": "አያወጅ",
        "translit": "ayawwəǧ",
        "en": ""
      },
      "3sgf": {
        "fidel": "አታወጅ",
        "translit": "attawwəǧ",
        "en": ""
      },
      "1pl": {
        "fidel": "አናወጅ",
        "translit": "annawwəǧ",
        "en": ""
      },
      "2pl": {
        "fidel": "አታወጁ",
        "translit": "attawwəǧu",
        "en": ""
      },
      "3pl": {
        "fidel": "አያወጁ",
        "translit": "ayawwəǧu",
        "en": ""
      }
    }
  },
  "አደለ": {
    "english": "distribute",
    "infinitive": {
      "fidel": "ማደል",
      "translit": "maddäl"
    },
    "perfect": {
      "1sg": {
        "fidel": "አደልኩ",
        "translit": "addälku",
        "en": ""
      },
      "2sgm": {
        "fidel": "አደልክ",
        "translit": "addälk",
        "en": ""
      },
      "2sgf": {
        "fidel": "አደልሽ",
        "translit": "addälš",
        "en": ""
      },
      "3sgm": {
        "fidel": "አደለ",
        "translit": "addälä",
        "en": ""
      },
      "3sgf": {
        "fidel": "አደለች",
        "translit": "addäläčč",
        "en": ""
      },
      "1pl": {
        "fidel": "አደልን",
        "translit": "addäln",
        "en": ""
      },
      "2pl": {
        "fidel": "አደላችሁ",
        "translit": "addälaččəhu",
        "en": ""
      },
      "3pl": {
        "fidel": "አደሉ",
        "translit": "addälu",
        "en": ""
      }
    },
    "imperfective_compound": {
      "1sg": {
        "fidel": "አድላለሁ",
        "translit": "addəlallähu",
        "en": ""
      },
      "2sgm": {
        "fidel": "ታድላለህ",
        "translit": "taddəlalläh",
        "en": ""
      },
      "2sgf": {
        "fidel": "ታድያለሽ",
        "translit": "taddəyalläš",
        "en": ""
      },
      "3sgm": {
        "fidel": "ያድላል",
        "translit": "yaddəlall",
        "en": ""
      },
      "3sgf": {
        "fidel": "ታድላለች",
        "translit": "taddəlalläčč",
        "en": ""
      },
      "1pl": {
        "fidel": "እናድላለን",
        "translit": "ənnaddəlallän",
        "en": ""
      },
      "2pl": {
        "fidel": "ታድላላችሁ",
        "translit": "taddəlallaččəhu",
        "en": ""
      },
      "3pl": {
        "fidel": "ያድላሉ",
        "translit": "yaddəlallu",
        "en": ""
      }
    },
    "gerund": {
      "1sg": {
        "fidel": "አድዬ",
        "translit": "addəyye",
        "en": ""
      },
      "2sgm": {
        "fidel": "አድለህ",
        "translit": "addəläh",
        "en": ""
      },
      "2sgf": {
        "fidel": "አድለሽ",
        "translit": "addəläš",
        "en": ""
      },
      "3sgm": {
        "fidel": "አድሎ",
        "translit": "addəlo",
        "en": ""
      },
      "3sgf": {
        "fidel": "አድላ",
        "translit": "addəla",
        "en": ""
      },
      "1pl": {
        "fidel": "አድለን",
        "translit": "addəlän",
        "en": ""
      },
      "2pl": {
        "fidel": "አድላችሁ",
        "translit": "addəlaččəhu",
        "en": ""
      },
      "3pl": {
        "fidel": "አድለው",
        "translit": "addəläw",
        "en": ""
      }
    },
    "compound_gerund": {
      "1sg": {
        "fidel": "አድዬያለሁ",
        "translit": "addəyyeyallähu",
        "en": ""
      },
      "2sgm": {
        "fidel": "አድለሃል",
        "translit": "addəlähall",
        "en": ""
      },
      "2sgf": {
        "fidel": "አድለሻል",
        "translit": "addəläšall",
        "en": ""
      },
      "3sgm": {
        "fidel": "አድሏል",
        "translit": "addəlwall",
        "en": ""
      },
      "3sgf": {
        "fidel": "አድላለች",
        "translit": "addəlalläčč",
        "en": ""
      },
      "1pl": {
        "fidel": "አድለናል",
        "translit": "addəlänall",
        "en": ""
      },
      "2pl": {
        "fidel": "አድላችኋል",
        "translit": "addəlaččhwall",
        "en": ""
      },
      "3pl": {
        "fidel": "አድለዋል",
        "translit": "addəläwall",
        "en": ""
      }
    },
    "jussive_imperative": {
      "1sg": {
        "fidel": "ላደል",
        "translit": "laddəl",
        "en": ""
      },
      "2sgm": {
        "fidel": "አደል",
        "translit": "addəl",
        "en": ""
      },
      "2sgf": {
        "fidel": "አደይ",
        "translit": "addəyi",
        "en": ""
      },
      "3sgm": {
        "fidel": "ያደል",
        "translit": "yaddəl",
        "en": ""
      },
      "3sgf": {
        "fidel": "ታደል",
        "translit": "taddəl",
        "en": ""
      },
      "1pl": {
        "fidel": "እናደል",
        "translit": "ənnaddəl",
        "en": ""
      },
      "2pl": {
        "fidel": "አደሉ",
        "translit": "addəl",
        "en": ""
      },
      "3pl": {
        "fidel": "ያደሉ",
        "translit": "yaddəl",
        "en": ""
      }
    },
    "negative_perfect": {
      "1sg": {
        "fidel": "አላደልኩም",
        "translit": "aladdälkumm",
        "en": ""
      },
      "2sgm": {
        "fidel": "አላደልክም",
        "translit": "aladdälkəmm",
        "en": ""
      },
      "2sgf": {
        "fidel": "አላደልሽም",
        "translit": "aladdälšəmm",
        "en": ""
      },
      "3sgm": {
        "fidel": "አላደለም",
        "translit": "aladdälämm",
        "en": ""
      },
      "3sgf": {
        "fidel": "አላደለችም",
        "translit": "aladdäläččəmm",
        "en": ""
      },
      "1pl": {
        "fidel": "አላደልንም",
        "translit": "aladdälnəmm",
        "en": ""
      },
      "2pl": {
        "fidel": "አላደላችሁም",
        "translit": "aladdälaččəhumm",
        "en": ""
      },
      "3pl": {
        "fidel": "አላደሉም",
        "translit": "aladdälumm",
        "en": ""
      }
    },
    "negative_imperfective": {
      "1sg": {
        "fidel": "አላድልም",
        "translit": "aladdələmm",
        "en": ""
      },
      "2sgm": {
        "fidel": "አታድልም",
        "translit": "ataddələmm",
        "en": ""
      },
      "2sgf": {
        "fidel": "አታድዪም",
        "translit": "ataddəyimm",
        "en": ""
      },
      "3sgm": {
        "fidel": "አያድልም",
        "translit": "ayaddələmm",
        "en": ""
      },
      "3sgf": {
        "fidel": "አታድልም",
        "translit": "ataddələmm",
        "en": ""
      },
      "1pl": {
        "fidel": "አናድልም",
        "translit": "anaddələmm",
        "en": ""
      },
      "2pl": {
        "fidel": "አታድሉም",
        "translit": "ataddəlumm",
        "en": ""
      },
      "3pl": {
        "fidel": "አያድሉም",
        "translit": "ayaddəlumm",
        "en": ""
      }
    },
    "negative_jussive_imperative": {
      "1sg": {
        "fidel": "አላደል",
        "translit": "aladdəl",
        "en": ""
      },
      "2sgm": {
        "fidel": "አታደል",
        "translit": "attaddəl",
        "en": ""
      },
      "2sgf": {
        "fidel": "አታደይ",
        "translit": "attaddəyi",
        "en": ""
      },
      "3sgm": {
        "fidel": "አያደል",
        "translit": "ayaddəl",
        "en": ""
      },
      "3sgf": {
        "fidel": "አታደል",
        "translit": "attaddəl",
        "en": ""
      },
      "1pl": {
        "fidel": "አናደል",
        "translit": "annaddəl",
        "en": ""
      },
      "2pl": {
        "fidel": "አታደሉ",
        "translit": "attaddəlu",
        "en": ""
      },
      "3pl": {
        "fidel": "አያደሉ",
        "translit": "ayaddəlu",
        "en": ""
      }
    }
  },
  "አየደ": {
    "english": "define, determine",
    "infinitive": {
      "fidel": "ማየድ",
      "translit": "mayyäd"
    },
    "perfect": {
      "1sg": {
        "fidel": "አየድኩ",
        "translit": "ayyädku",
        "en": ""
      },
      "2sgm": {
        "fidel": "አየድክ",
        "translit": "ayyädk",
        "en": ""
      },
      "2sgf": {
        "fidel": "አየድሽ",
        "translit": "ayyädš",
        "en": ""
      },
      "3sgm": {
        "fidel": "አየደ",
        "translit": "ayyädä",
        "en": ""
      },
      "3sgf": {
        "fidel": "አየደች",
        "translit": "ayyädäčč",
        "en": ""
      },
      "1pl": {
        "fidel": "አየድን",
        "translit": "ayyädn",
        "en": ""
      },
      "2pl": {
        "fidel": "አየዳችሁ",
        "translit": "ayyädaččəhu",
        "en": ""
      },
      "3pl": {
        "fidel": "አየዱ",
        "translit": "ayyädu",
        "en": ""
      }
    },
    "imperfective_compound": {
      "1sg": {
        "fidel": "አይዳለሁ",
        "translit": "ayyədallähu",
        "en": ""
      },
      "2sgm": {
        "fidel": "ታይዳለህ",
        "translit": "tayyədalläh",
        "en": ""
      },
      "2sgf": {
        "fidel": "ታይጂያለሽ",
        "translit": "tayyəǧiyalläš",
        "en": ""
      },
      "3sgm": {
        "fidel": "ያይዳል",
        "translit": "yayyədall",
        "en": ""
      },
      "3sgf": {
        "fidel": "ታይዳለች",
        "translit": "tayyədalläčč",
        "en": ""
      },
      "1pl": {
        "fidel": "እናይዳለን",
        "translit": "ənnayyədallän",
        "en": ""
      },
      "2pl": {
        "fidel": "ታይዳላችሁ",
        "translit": "tayyədallaččəhu",
        "en": ""
      },
      "3pl": {
        "fidel": "ያይዳሉ",
        "translit": "yayyədallu",
        "en": ""
      }
    },
    "gerund": {
      "1sg": {
        "fidel": "አይጄ",
        "translit": "ayyəǧǧe",
        "en": ""
      },
      "2sgm": {
        "fidel": "አይደህ",
        "translit": "ayyədäh",
        "en": ""
      },
      "2sgf": {
        "fidel": "አይደሽ",
        "translit": "ayyədäš",
        "en": ""
      },
      "3sgm": {
        "fidel": "አይዶ",
        "translit": "ayyədo",
        "en": ""
      },
      "3sgf": {
        "fidel": "አይዳ",
        "translit": "ayyəda",
        "en": ""
      },
      "1pl": {
        "fidel": "አይደን",
        "translit": "ayyədän",
        "en": ""
      },
      "2pl": {
        "fidel": "አይዳችሁ",
        "translit": "ayyədaččəhu",
        "en": ""
      },
      "3pl": {
        "fidel": "አይደው",
        "translit": "ayyədäw",
        "en": ""
      }
    },
    "compound_gerund": {
      "1sg": {
        "fidel": "አይጄያለሁ",
        "translit": "ayyəǧǧeyallähu",
        "en": ""
      },
      "2sgm": {
        "fidel": "አይደሃል",
        "translit": "ayyədähall",
        "en": ""
      },
      "2sgf": {
        "fidel": "አይደሻል",
        "translit": "ayyədäšall",
        "en": ""
      },
      "3sgm": {
        "fidel": "አይዷል",
        "translit": "ayyədwall",
        "en": ""
      },
      "3sgf": {
        "fidel": "አይዳለች",
        "translit": "ayyədalläčč",
        "en": ""
      },
      "1pl": {
        "fidel": "አይደናል",
        "translit": "ayyədänall",
        "en": ""
      },
      "2pl": {
        "fidel": "አይዳችኋል",
        "translit": "ayyədaččhwall",
        "en": ""
      },
      "3pl": {
        "fidel": "አይደዋል",
        "translit": "ayyədäwall",
        "en": ""
      }
    },
    "jussive_imperative": {
      "1sg": {
        "fidel": "ላየድ",
        "translit": "layyəd",
        "en": ""
      },
      "2sgm": {
        "fidel": "አየድ",
        "translit": "ayyəd",
        "en": ""
      },
      "2sgf": {
        "fidel": "አየጅ",
        "translit": "ayyəǧi",
        "en": ""
      },
      "3sgm": {
        "fidel": "ያየድ",
        "translit": "yayyəd",
        "en": ""
      },
      "3sgf": {
        "fidel": "ታየድ",
        "translit": "tayyəd",
        "en": ""
      },
      "1pl": {
        "fidel": "እናየድ",
        "translit": "ənnayyəd",
        "en": ""
      },
      "2pl": {
        "fidel": "አየዱ",
        "translit": "ayyəd",
        "en": ""
      },
      "3pl": {
        "fidel": "ያየዱ",
        "translit": "yayyəd",
        "en": ""
      }
    },
    "negative_perfect": {
      "1sg": {
        "fidel": "አላየድኩም",
        "translit": "alayyädkumm",
        "en": ""
      },
      "2sgm": {
        "fidel": "አላየድክም",
        "translit": "alayyädkəmm",
        "en": ""
      },
      "2sgf": {
        "fidel": "አላየድሽም",
        "translit": "alayyädšəmm",
        "en": ""
      },
      "3sgm": {
        "fidel": "አላየደም",
        "translit": "alayyädämm",
        "en": ""
      },
      "3sgf": {
        "fidel": "አላየደችም",
        "translit": "alayyädäččəmm",
        "en": ""
      },
      "1pl": {
        "fidel": "አላየድንም",
        "translit": "alayyädnəmm",
        "en": ""
      },
      "2pl": {
        "fidel": "አላየዳችሁም",
        "translit": "alayyädaččəhumm",
        "en": ""
      },
      "3pl": {
        "fidel": "አላየዱም",
        "translit": "alayyädumm",
        "en": ""
      }
    },
    "negative_imperfective": {
      "1sg": {
        "fidel": "አላይድም",
        "translit": "alayyədəmm",
        "en": ""
      },
      "2sgm": {
        "fidel": "አታይድም",
        "translit": "atayyədəmm",
        "en": ""
      },
      "2sgf": {
        "fidel": "አታይጂም",
        "translit": "atayyəǧimm",
        "en": ""
      },
      "3sgm": {
        "fidel": "አያይድም",
        "translit": "ayayyədəmm",
        "en": ""
      },
      "3sgf": {
        "fidel": "አታይድም",
        "translit": "atayyədəmm",
        "en": ""
      },
      "1pl": {
        "fidel": "አናይድም",
        "translit": "anayyədəmm",
        "en": ""
      },
      "2pl": {
        "fidel": "አታይዱም",
        "translit": "atayyədumm",
        "en": ""
      },
      "3pl": {
        "fidel": "አያይዱም",
        "translit": "ayayyədumm",
        "en": ""
      }
    },
    "negative_jussive_imperative": {
      "1sg": {
        "fidel": "አላየድ",
        "translit": "alayyəd",
        "en": ""
      },
      "2sgm": {
        "fidel": "አታየድ",
        "translit": "attayyəd",
        "en": ""
      },
      "2sgf": {
        "fidel": "አታየጅ",
        "translit": "attayyəǧi",
        "en": ""
      },
      "3sgm": {
        "fidel": "አያየድ",
        "translit": "ayayyəd",
        "en": ""
      },
      "3sgf": {
        "fidel": "አታየድ",
        "translit": "attayyəd",
        "en": ""
      },
      "1pl": {
        "fidel": "አናየድ",
        "translit": "annayyəd",
        "en": ""
      },
      "2pl": {
        "fidel": "አታየዱ",
        "translit": "attayyədu",
        "en": ""
      },
      "3pl": {
        "fidel": "አያየዱ",
        "translit": "ayayyədu",
        "en": ""
      }
    }
  },
  "አደሰ": {
    "english": "renew",
    "infinitive": {
      "fidel": "ማደስ",
      "translit": "maddäs"
    },
    "perfect": {
      "1sg": {
        "fidel": "አደስኩ",
        "translit": "addäsku",
        "en": ""
      },
      "2sgm": {
        "fidel": "አደስክ",
        "translit": "addäsk",
        "en": ""
      },
      "2sgf": {
        "fidel": "አደስሽ",
        "translit": "addäsš",
        "en": ""
      },
      "3sgm": {
        "fidel": "አደሰ",
        "translit": "addäsä",
        "en": ""
      },
      "3sgf": {
        "fidel": "አደሰች",
        "translit": "addäsäčč",
        "en": ""
      },
      "1pl": {
        "fidel": "አደስን",
        "translit": "addäsn",
        "en": ""
      },
      "2pl": {
        "fidel": "አደሳችሁ",
        "translit": "addäsaččəhu",
        "en": ""
      },
      "3pl": {
        "fidel": "አደሱ",
        "translit": "addäsu",
        "en": ""
      }
    },
    "imperfective_compound": {
      "1sg": {
        "fidel": "አድሳለሁ",
        "translit": "addəsallähu",
        "en": ""
      },
      "2sgm": {
        "fidel": "ታድሳለህ",
        "translit": "taddəsalläh",
        "en": ""
      },
      "2sgf": {
        "fidel": "ታድሺያለሽ",
        "translit": "taddəšiyalläš",
        "en": ""
      },
      "3sgm": {
        "fidel": "ያድሳል",
        "translit": "yaddəsall",
        "en": ""
      },
      "3sgf": {
        "fidel": "ታድሳለች",
        "translit": "taddəsalläčč",
        "en": ""
      },
      "1pl": {
        "fidel": "እናድሳለን",
        "translit": "ənnaddəsallän",
        "en": ""
      },
      "2pl": {
        "fidel": "ታድሳላችሁ",
        "translit": "taddəsallaččəhu",
        "en": ""
      },
      "3pl": {
        "fidel": "ያድሳሉ",
        "translit": "yaddəsallu",
        "en": ""
      }
    },
    "gerund": {
      "1sg": {
        "fidel": "አድሼ",
        "translit": "addəšše",
        "en": ""
      },
      "2sgm": {
        "fidel": "አድሰህ",
        "translit": "addəsäh",
        "en": ""
      },
      "2sgf": {
        "fidel": "አድሰሽ",
        "translit": "addəsäš",
        "en": ""
      },
      "3sgm": {
        "fidel": "አድሶ",
        "translit": "addəso",
        "en": ""
      },
      "3sgf": {
        "fidel": "አድሳ",
        "translit": "addəsa",
        "en": ""
      },
      "1pl": {
        "fidel": "አድሰን",
        "translit": "addəsän",
        "en": ""
      },
      "2pl": {
        "fidel": "አድሳችሁ",
        "translit": "addəsaččəhu",
        "en": ""
      },
      "3pl": {
        "fidel": "አድሰው",
        "translit": "addəsäw",
        "en": ""
      }
    },
    "compound_gerund": {
      "1sg": {
        "fidel": "አድሼያለሁ",
        "translit": "addəššeyallähu",
        "en": ""
      },
      "2sgm": {
        "fidel": "አድሰሃል",
        "translit": "addəsähall",
        "en": ""
      },
      "2sgf": {
        "fidel": "አድሰሻል",
        "translit": "addəsäšall",
        "en": ""
      },
      "3sgm": {
        "fidel": "አድሷል",
        "translit": "addəswall",
        "en": ""
      },
      "3sgf": {
        "fidel": "አድሳለች",
        "translit": "addəsalläčč",
        "en": ""
      },
      "1pl": {
        "fidel": "አድሰናል",
        "translit": "addəsänall",
        "en": ""
      },
      "2pl": {
        "fidel": "አድሳችኋል",
        "translit": "addəsaččhwall",
        "en": ""
      },
      "3pl": {
        "fidel": "አድሰዋል",
        "translit": "addəsäwall",
        "en": ""
      }
    },
    "jussive_imperative": {
      "1sg": {
        "fidel": "ላደስ",
        "translit": "laddəs",
        "en": ""
      },
      "2sgm": {
        "fidel": "አደስ",
        "translit": "addəs",
        "en": ""
      },
      "2sgf": {
        "fidel": "አደሽ",
        "translit": "addəši",
        "en": ""
      },
      "3sgm": {
        "fidel": "ያደስ",
        "translit": "yaddəs",
        "en": ""
      },
      "3sgf": {
        "fidel": "ታደስ",
        "translit": "taddəs",
        "en": ""
      },
      "1pl": {
        "fidel": "እናደስ",
        "translit": "ənnaddəs",
        "en": ""
      },
      "2pl": {
        "fidel": "አደሱ",
        "translit": "addəs",
        "en": ""
      },
      "3pl": {
        "fidel": "ያደሱ",
        "translit": "yaddəs",
        "en": ""
      }
    },
    "negative_perfect": {
      "1sg": {
        "fidel": "አላደስኩም",
        "translit": "aladdäskumm",
        "en": ""
      },
      "2sgm": {
        "fidel": "አላደስክም",
        "translit": "aladdäskəmm",
        "en": ""
      },
      "2sgf": {
        "fidel": "አላደስሽም",
        "translit": "aladdäsšəmm",
        "en": ""
      },
      "3sgm": {
        "fidel": "አላደሰም",
        "translit": "aladdäsämm",
        "en": ""
      },
      "3sgf": {
        "fidel": "አላደሰችም",
        "translit": "aladdäsäččəmm",
        "en": ""
      },
      "1pl": {
        "fidel": "አላደስንም",
        "translit": "aladdäsnəmm",
        "en": ""
      },
      "2pl": {
        "fidel": "አላደሳችሁም",
        "translit": "aladdäsaččəhumm",
        "en": ""
      },
      "3pl": {
        "fidel": "አላደሱም",
        "translit": "aladdäsumm",
        "en": ""
      }
    },
    "negative_imperfective": {
      "1sg": {
        "fidel": "አላድስም",
        "translit": "aladdəsəmm",
        "en": ""
      },
      "2sgm": {
        "fidel": "አታድስም",
        "translit": "ataddəsəmm",
        "en": ""
      },
      "2sgf": {
        "fidel": "አታድሺም",
        "translit": "ataddəšimm",
        "en": ""
      },
      "3sgm": {
        "fidel": "አያድስም",
        "translit": "ayaddəsəmm",
        "en": ""
      },
      "3sgf": {
        "fidel": "አታድስም",
        "translit": "ataddəsəmm",
        "en": ""
      },
      "1pl": {
        "fidel": "አናድስም",
        "translit": "anaddəsəmm",
        "en": ""
      },
      "2pl": {
        "fidel": "አታድሱም",
        "translit": "ataddəsumm",
        "en": ""
      },
      "3pl": {
        "fidel": "አያድሱም",
        "translit": "ayaddəsumm",
        "en": ""
      }
    },
    "negative_jussive_imperative": {
      "1sg": {
        "fidel": "አላደስ",
        "translit": "aladdəs",
        "en": ""
      },
      "2sgm": {
        "fidel": "አታደስ",
        "translit": "attaddəs",
        "en": ""
      },
      "2sgf": {
        "fidel": "አታደሽ",
        "translit": "attaddəši",
        "en": ""
      },
      "3sgm": {
        "fidel": "አያደስ",
        "translit": "ayaddəs",
        "en": ""
      },
      "3sgf": {
        "fidel": "አታደስ",
        "translit": "attaddəs",
        "en": ""
      },
      "1pl": {
        "fidel": "አናደስ",
        "translit": "annaddəs",
        "en": ""
      },
      "2pl": {
        "fidel": "አታደሱ",
        "translit": "attaddəsu",
        "en": ""
      },
      "3pl": {
        "fidel": "አያደሱ",
        "translit": "ayaddəsu",
        "en": ""
      }
    }
  },
  "አደመ": {
    "english": "plot, conspire",
    "infinitive": {
      "fidel": "ማደም",
      "translit": "maddäm"
    },
    "perfect": {
      "1sg": {
        "fidel": "አደምኩ",
        "translit": "addämku",
        "en": ""
      },
      "2sgm": {
        "fidel": "አደምክ",
        "translit": "addämk",
        "en": ""
      },
      "2sgf": {
        "fidel": "አደምሽ",
        "translit": "addämš",
        "en": ""
      },
      "3sgm": {
        "fidel": "አደመ",
        "translit": "addämä",
        "en": ""
      },
      "3sgf": {
        "fidel": "አደመች",
        "translit": "addämäčč",
        "en": ""
      },
      "1pl": {
        "fidel": "አደምን",
        "translit": "addämn",
        "en": ""
      },
      "2pl": {
        "fidel": "አደማችሁ",
        "translit": "addämaččəhu",
        "en": ""
      },
      "3pl": {
        "fidel": "አደሙ",
        "translit": "addämu",
        "en": ""
      }
    },
    "imperfective_compound": {
      "1sg": {
        "fidel": "አድማለሁ",
        "translit": "addəmallähu",
        "en": ""
      },
      "2sgm": {
        "fidel": "ታድማለህ",
        "translit": "taddəmalläh",
        "en": ""
      },
      "2sgf": {
        "fidel": "ታድሚያለሽ",
        "translit": "taddəmiyalläš",
        "en": ""
      },
      "3sgm": {
        "fidel": "ያድማል",
        "translit": "yaddəmall",
        "en": ""
      },
      "3sgf": {
        "fidel": "ታድማለች",
        "translit": "taddəmalläčč",
        "en": ""
      },
      "1pl": {
        "fidel": "እናድማለን",
        "translit": "ənnaddəmallän",
        "en": ""
      },
      "2pl": {
        "fidel": "ታድማላችሁ",
        "translit": "taddəmallaččəhu",
        "en": ""
      },
      "3pl": {
        "fidel": "ያድማሉ",
        "translit": "yaddəmallu",
        "en": ""
      }
    },
    "gerund": {
      "1sg": {
        "fidel": "አድሜ",
        "translit": "addəmme",
        "en": ""
      },
      "2sgm": {
        "fidel": "አድመህ",
        "translit": "addəmäh",
        "en": ""
      },
      "2sgf": {
        "fidel": "አድመሽ",
        "translit": "addəmäš",
        "en": ""
      },
      "3sgm": {
        "fidel": "አድሞ",
        "translit": "addəmo",
        "en": ""
      },
      "3sgf": {
        "fidel": "አድማ",
        "translit": "addəma",
        "en": ""
      },
      "1pl": {
        "fidel": "አድመን",
        "translit": "addəmän",
        "en": ""
      },
      "2pl": {
        "fidel": "አድማችሁ",
        "translit": "addəmaččəhu",
        "en": ""
      },
      "3pl": {
        "fidel": "አድመው",
        "translit": "addəmäw",
        "en": ""
      }
    },
    "compound_gerund": {
      "1sg": {
        "fidel": "አድሜያለሁ",
        "translit": "addəmmeyallähu",
        "en": ""
      },
      "2sgm": {
        "fidel": "አድመሃል",
        "translit": "addəmähall",
        "en": ""
      },
      "2sgf": {
        "fidel": "አድመሻል",
        "translit": "addəmäšall",
        "en": ""
      },
      "3sgm": {
        "fidel": "አድሟል",
        "translit": "addəmwall",
        "en": ""
      },
      "3sgf": {
        "fidel": "አድማለች",
        "translit": "addəmalläčč",
        "en": ""
      },
      "1pl": {
        "fidel": "አድመናል",
        "translit": "addəmänall",
        "en": ""
      },
      "2pl": {
        "fidel": "አድማችኋል",
        "translit": "addəmaččhwall",
        "en": ""
      },
      "3pl": {
        "fidel": "አድመዋል",
        "translit": "addəmäwall",
        "en": ""
      }
    },
    "jussive_imperative": {
      "1sg": {
        "fidel": "ላደም",
        "translit": "laddəm",
        "en": ""
      },
      "2sgm": {
        "fidel": "አደም",
        "translit": "addəm",
        "en": ""
      },
      "2sgf": {
        "fidel": "አደሚ",
        "translit": "addəmi",
        "en": ""
      },
      "3sgm": {
        "fidel": "ያደም",
        "translit": "yaddəm",
        "en": ""
      },
      "3sgf": {
        "fidel": "ታደም",
        "translit": "taddəm",
        "en": ""
      },
      "1pl": {
        "fidel": "እናደም",
        "translit": "ənnaddəm",
        "en": ""
      },
      "2pl": {
        "fidel": "አደሙ",
        "translit": "addəm",
        "en": ""
      },
      "3pl": {
        "fidel": "ያደሙ",
        "translit": "yaddəm",
        "en": ""
      }
    },
    "negative_perfect": {
      "1sg": {
        "fidel": "አላደምኩም",
        "translit": "aladdämkumm",
        "en": ""
      },
      "2sgm": {
        "fidel": "አላደምክም",
        "translit": "aladdämkəmm",
        "en": ""
      },
      "2sgf": {
        "fidel": "አላደምሽም",
        "translit": "aladdämšəmm",
        "en": ""
      },
      "3sgm": {
        "fidel": "አላደመም",
        "translit": "aladdämämm",
        "en": ""
      },
      "3sgf": {
        "fidel": "አላደመችም",
        "translit": "aladdämäččəmm",
        "en": ""
      },
      "1pl": {
        "fidel": "አላደምንም",
        "translit": "aladdämnəmm",
        "en": ""
      },
      "2pl": {
        "fidel": "አላደማችሁም",
        "translit": "aladdämaččəhumm",
        "en": ""
      },
      "3pl": {
        "fidel": "አላደሙም",
        "translit": "aladdämumm",
        "en": ""
      }
    },
    "negative_imperfective": {
      "1sg": {
        "fidel": "አላድምም",
        "translit": "aladdəməmm",
        "en": ""
      },
      "2sgm": {
        "fidel": "አታድምም",
        "translit": "ataddəməmm",
        "en": ""
      },
      "2sgf": {
        "fidel": "አታድሚም",
        "translit": "ataddəmimm",
        "en": ""
      },
      "3sgm": {
        "fidel": "አያድምም",
        "translit": "ayaddəməmm",
        "en": ""
      },
      "3sgf": {
        "fidel": "አታድምም",
        "translit": "ataddəməmm",
        "en": ""
      },
      "1pl": {
        "fidel": "አናድምም",
        "translit": "anaddəməmm",
        "en": ""
      },
      "2pl": {
        "fidel": "አታድሙም",
        "translit": "ataddəmumm",
        "en": ""
      },
      "3pl": {
        "fidel": "አያድሙም",
        "translit": "ayaddəmumm",
        "en": ""
      }
    },
    "negative_jussive_imperative": {
      "1sg": {
        "fidel": "አላደም",
        "translit": "aladdəm",
        "en": ""
      },
      "2sgm": {
        "fidel": "አታደም",
        "translit": "attaddəm",
        "en": ""
      },
      "2sgf": {
        "fidel": "አታደሚ",
        "translit": "attaddəmi",
        "en": ""
      },
      "3sgm": {
        "fidel": "አያደም",
        "translit": "ayaddəm",
        "en": ""
      },
      "3sgf": {
        "fidel": "አታደም",
        "translit": "attaddəm",
        "en": ""
      },
      "1pl": {
        "fidel": "አናደም",
        "translit": "annaddəm",
        "en": ""
      },
      "2pl": {
        "fidel": "አታደሙ",
        "translit": "attaddəmu",
        "en": ""
      },
      "3pl": {
        "fidel": "አያደሙ",
        "translit": "ayaddəmu",
        "en": ""
      }
    }
  },
  "አገደ": {
    "english": "ban",
    "infinitive": {
      "fidel": "ማገድ",
      "translit": "maggäd"
    },
    "perfect": {
      "1sg": {
        "fidel": "አገድኩ",
        "translit": "aggädku",
        "en": ""
      },
      "2sgm": {
        "fidel": "አገድክ",
        "translit": "aggädk",
        "en": ""
      },
      "2sgf": {
        "fidel": "አገድሽ",
        "translit": "aggädš",
        "en": ""
      },
      "3sgm": {
        "fidel": "አገደ",
        "translit": "aggädä",
        "en": ""
      },
      "3sgf": {
        "fidel": "አገደች",
        "translit": "aggädäčč",
        "en": ""
      },
      "1pl": {
        "fidel": "አገድን",
        "translit": "aggädn",
        "en": ""
      },
      "2pl": {
        "fidel": "አገዳችሁ",
        "translit": "aggädaččəhu",
        "en": ""
      },
      "3pl": {
        "fidel": "አገዱ",
        "translit": "aggädu",
        "en": ""
      }
    },
    "imperfective_compound": {
      "1sg": {
        "fidel": "አግዳለሁ",
        "translit": "aggədallähu",
        "en": ""
      },
      "2sgm": {
        "fidel": "ታግዳለህ",
        "translit": "taggədalläh",
        "en": ""
      },
      "2sgf": {
        "fidel": "ታግጂያለሽ",
        "translit": "taggədiyalläš",
        "en": ""
      },
      "3sgm": {
        "fidel": "ያግዳል",
        "translit": "yaggədall",
        "en": ""
      },
      "3sgf": {
        "fidel": "ታግዳለች",
        "translit": "taggədalläčč",
        "en": ""
      },
      "1pl": {
        "fidel": "እናግዳለን",
        "translit": "ənnaggədallän",
        "en": ""
      },
      "2pl": {
        "fidel": "ታግዳላችሁ",
        "translit": "taggədallaččəhu",
        "en": ""
      },
      "3pl": {
        "fidel": "ያግዳሉ",
        "translit": "yaggədallu",
        "en": ""
      }
    },
    "gerund": {
      "1sg": {
        "fidel": "አግጄ",
        "translit": "aggədde",
        "en": ""
      },
      "2sgm": {
        "fidel": "አግደህ",
        "translit": "aggədäh",
        "en": ""
      },
      "2sgf": {
        "fidel": "አግደሽ",
        "translit": "aggədäš",
        "en": ""
      },
      "3sgm": {
        "fidel": "አግዶ",
        "translit": "aggədo",
        "en": ""
      },
      "3sgf": {
        "fidel": "አግዳ",
        "translit": "aggəda",
        "en": ""
      },
      "1pl": {
        "fidel": "አግደን",
        "translit": "aggədän",
        "en": ""
      },
      "2pl": {
        "fidel": "አግዳችሁ",
        "translit": "aggədaččəhu",
        "en": ""
      },
      "3pl": {
        "fidel": "አግደው",
        "translit": "aggədäw",
        "en": ""
      }
    },
    "compound_gerund": {
      "1sg": {
        "fidel": "አግጄያለሁ",
        "translit": "aggəddeyallähu",
        "en": ""
      },
      "2sgm": {
        "fidel": "አግደሃል",
        "translit": "aggədähall",
        "en": ""
      },
      "2sgf": {
        "fidel": "አግደሻል",
        "translit": "aggədäšall",
        "en": ""
      },
      "3sgm": {
        "fidel": "አግዷል",
        "translit": "aggədwall",
        "en": ""
      },
      "3sgf": {
        "fidel": "አግዳለች",
        "translit": "aggədalläčč",
        "en": ""
      },
      "1pl": {
        "fidel": "አግደናል",
        "translit": "aggədänall",
        "en": ""
      },
      "2pl": {
        "fidel": "አግዳችኋል",
        "translit": "aggədaččhwall",
        "en": ""
      },
      "3pl": {
        "fidel": "አግደዋል",
        "translit": "aggədäwall",
        "en": ""
      }
    },
    "jussive_imperative": {
      "1sg": {
        "fidel": "ላገድ",
        "translit": "laggəd",
        "en": ""
      },
      "2sgm": {
        "fidel": "አገድ",
        "translit": "aggəd",
        "en": ""
      },
      "2sgf": {
        "fidel": "አገጅ",
        "translit": "aggədi",
        "en": ""
      },
      "3sgm": {
        "fidel": "ያገድ",
        "translit": "yaggəd",
        "en": ""
      },
      "3sgf": {
        "fidel": "ታገድ",
        "translit": "taggəd",
        "en": ""
      },
      "1pl": {
        "fidel": "እናገድ",
        "translit": "ənnaggəd",
        "en": ""
      },
      "2pl": {
        "fidel": "አገዱ",
        "translit": "aggəd",
        "en": ""
      },
      "3pl": {
        "fidel": "ያገዱ",
        "translit": "yaggəd",
        "en": ""
      }
    },
    "negative_perfect": {
      "1sg": {
        "fidel": "አላገድኩም",
        "translit": "alaggädkumm",
        "en": ""
      },
      "2sgm": {
        "fidel": "አላገድክም",
        "translit": "alaggädkəmm",
        "en": ""
      },
      "2sgf": {
        "fidel": "አላገድሽም",
        "translit": "alaggädšəmm",
        "en": ""
      },
      "3sgm": {
        "fidel": "አላገደም",
        "translit": "alaggädämm",
        "en": ""
      },
      "3sgf": {
        "fidel": "አላገደችም",
        "translit": "alaggädäččəmm",
        "en": ""
      },
      "1pl": {
        "fidel": "አላገድንም",
        "translit": "alaggädnəmm",
        "en": ""
      },
      "2pl": {
        "fidel": "አላገዳችሁም",
        "translit": "alaggädaččəhumm",
        "en": ""
      },
      "3pl": {
        "fidel": "አላገዱም",
        "translit": "alaggädumm",
        "en": ""
      }
    },
    "negative_imperfective": {
      "1sg": {
        "fidel": "አላግድም",
        "translit": "alaggədəmm",
        "en": ""
      },
      "2sgm": {
        "fidel": "አታግድም",
        "translit": "ataggədəmm",
        "en": ""
      },
      "2sgf": {
        "fidel": "አታግጂም",
        "translit": "ataggədimm",
        "en": ""
      },
      "3sgm": {
        "fidel": "አያግድም",
        "translit": "ayaggədəmm",
        "en": ""
      },
      "3sgf": {
        "fidel": "አታግድም",
        "translit": "ataggədəmm",
        "en": ""
      },
      "1pl": {
        "fidel": "አናግድም",
        "translit": "anaggədəmm",
        "en": ""
      },
      "2pl": {
        "fidel": "አታግዱም",
        "translit": "ataggədumm",
        "en": ""
      },
      "3pl": {
        "fidel": "አያግዱም",
        "translit": "ayaggədumm",
        "en": ""
      }
    },
    "negative_jussive_imperative": {
      "1sg": {
        "fidel": "አላገድ",
        "translit": "alaggəd",
        "en": ""
      },
      "2sgm": {
        "fidel": "አታገድ",
        "translit": "attaggəd",
        "en": ""
      },
      "2sgf": {
        "fidel": "አታገጅ",
        "translit": "attaggədi",
        "en": ""
      },
      "3sgm": {
        "fidel": "አያገድ",
        "translit": "ayaggəd",
        "en": ""
      },
      "3sgf": {
        "fidel": "አታገድ",
        "translit": "attaggəd",
        "en": ""
      },
      "1pl": {
        "fidel": "አናገድ",
        "translit": "annaggəd",
        "en": ""
      },
      "2pl": {
        "fidel": "አታገዱ",
        "translit": "attaggədu",
        "en": ""
      },
      "3pl": {
        "fidel": "አያገዱ",
        "translit": "ayaggədu",
        "en": ""
      }
    }
  },
  "አደነ": {
    "english": "hunt",
    "infinitive": {
      "fidel": "ማደን",
      "translit": "maddän"
    },
    "perfect": {
      "1sg": {
        "fidel": "አደንኩ",
        "translit": "addänku",
        "en": ""
      },
      "2sgm": {
        "fidel": "አደንክ",
        "translit": "addänk",
        "en": ""
      },
      "2sgf": {
        "fidel": "አደንሽ",
        "translit": "addänš",
        "en": ""
      },
      "3sgm": {
        "fidel": "አደነ",
        "translit": "addänä",
        "en": ""
      },
      "3sgf": {
        "fidel": "አደነች",
        "translit": "addänäčč",
        "en": ""
      },
      "1pl": {
        "fidel": "አደንን",
        "translit": "addänn",
        "en": ""
      },
      "2pl": {
        "fidel": "አደናችሁ",
        "translit": "addänaččəhu",
        "en": ""
      },
      "3pl": {
        "fidel": "አደኑ",
        "translit": "addänu",
        "en": ""
      }
    },
    "imperfective_compound": {
      "1sg": {
        "fidel": "አድናለሁ",
        "translit": "addənallähu",
        "en": ""
      },
      "2sgm": {
        "fidel": "ታድናለህ",
        "translit": "taddənalläh",
        "en": ""
      },
      "2sgf": {
        "fidel": "ታድኚያለሽ",
        "translit": "taddəñiyalläš",
        "en": ""
      },
      "3sgm": {
        "fidel": "ያድናል",
        "translit": "yaddənall",
        "en": ""
      },
      "3sgf": {
        "fidel": "ታድናለች",
        "translit": "taddənalläčč",
        "en": ""
      },
      "1pl": {
        "fidel": "እናድናለን",
        "translit": "ənnaddənallän",
        "en": ""
      },
      "2pl": {
        "fidel": "ታድናላችሁ",
        "translit": "taddənallaččəhu",
        "en": ""
      },
      "3pl": {
        "fidel": "ያድናሉ",
        "translit": "yaddənallu",
        "en": ""
      }
    },
    "gerund": {
      "1sg": {
        "fidel": "አድኜ",
        "translit": "addəññe",
        "en": ""
      },
      "2sgm": {
        "fidel": "አድነህ",
        "translit": "addənäh",
        "en": ""
      },
      "2sgf": {
        "fidel": "አድነሽ",
        "translit": "addənäš",
        "en": ""
      },
      "3sgm": {
        "fidel": "አድኖ",
        "translit": "addəno",
        "en": ""
      },
      "3sgf": {
        "fidel": "አድና",
        "translit": "addəna",
        "en": ""
      },
      "1pl": {
        "fidel": "አድነን",
        "translit": "addənän",
        "en": ""
      },
      "2pl": {
        "fidel": "አድናችሁ",
        "translit": "addənaččəhu",
        "en": ""
      },
      "3pl": {
        "fidel": "አድነው",
        "translit": "addənäw",
        "en": ""
      }
    },
    "compound_gerund": {
      "1sg": {
        "fidel": "አድኜያለሁ",
        "translit": "addəññeyallähu",
        "en": ""
      },
      "2sgm": {
        "fidel": "አድነሃል",
        "translit": "addənähall",
        "en": ""
      },
      "2sgf": {
        "fidel": "አድነሻል",
        "translit": "addənäšall",
        "en": ""
      },
      "3sgm": {
        "fidel": "አድኗል",
        "translit": "addənwall",
        "en": ""
      },
      "3sgf": {
        "fidel": "አድናለች",
        "translit": "addənalläčč",
        "en": ""
      },
      "1pl": {
        "fidel": "አድነናል",
        "translit": "addənänall",
        "en": ""
      },
      "2pl": {
        "fidel": "አድናችኋል",
        "translit": "addənaččhwall",
        "en": ""
      },
      "3pl": {
        "fidel": "አድነዋል",
        "translit": "addənäwall",
        "en": ""
      }
    },
    "jussive_imperative": {
      "1sg": {
        "fidel": "ላደን",
        "translit": "laddən",
        "en": ""
      },
      "2sgm": {
        "fidel": "አደን",
        "translit": "addən",
        "en": ""
      },
      "2sgf": {
        "fidel": "አደኝ",
        "translit": "addəñi",
        "en": ""
      },
      "3sgm": {
        "fidel": "ያደን",
        "translit": "yaddən",
        "en": ""
      },
      "3sgf": {
        "fidel": "ታደን",
        "translit": "taddən",
        "en": ""
      },
      "1pl": {
        "fidel": "እናደን",
        "translit": "ənnaddən",
        "en": ""
      },
      "2pl": {
        "fidel": "አደኑ",
        "translit": "addən",
        "en": ""
      },
      "3pl": {
        "fidel": "ያደኑ",
        "translit": "yaddən",
        "en": ""
      }
    },
    "negative_perfect": {
      "1sg": {
        "fidel": "አላደንኩም",
        "translit": "aladdänkumm",
        "en": ""
      },
      "2sgm": {
        "fidel": "አላደንክም",
        "translit": "aladdänkəmm",
        "en": ""
      },
      "2sgf": {
        "fidel": "አላደንሽም",
        "translit": "aladdänšəmm",
        "en": ""
      },
      "3sgm": {
        "fidel": "አላደነም",
        "translit": "aladdänämm",
        "en": ""
      },
      "3sgf": {
        "fidel": "አላደነችም",
        "translit": "aladdänäččəmm",
        "en": ""
      },
      "1pl": {
        "fidel": "አላደንንም",
        "translit": "aladdännəmm",
        "en": ""
      },
      "2pl": {
        "fidel": "አላደናችሁም",
        "translit": "aladdänaččəhumm",
        "en": ""
      },
      "3pl": {
        "fidel": "አላደኑም",
        "translit": "aladdänumm",
        "en": ""
      }
    },
    "negative_imperfective": {
      "1sg": {
        "fidel": "አላድንም",
        "translit": "aladdənəmm",
        "en": ""
      },
      "2sgm": {
        "fidel": "አታድንም",
        "translit": "ataddənəmm",
        "en": ""
      },
      "2sgf": {
        "fidel": "አታድኚም",
        "translit": "ataddəñimm",
        "en": ""
      },
      "3sgm": {
        "fidel": "አያድንም",
        "translit": "ayaddənəmm",
        "en": ""
      },
      "3sgf": {
        "fidel": "አታድንም",
        "translit": "ataddənəmm",
        "en": ""
      },
      "1pl": {
        "fidel": "አናድንም",
        "translit": "anaddənəmm",
        "en": ""
      },
      "2pl": {
        "fidel": "አታድኑም",
        "translit": "ataddənumm",
        "en": ""
      },
      "3pl": {
        "fidel": "አያድኑም",
        "translit": "ayaddənumm",
        "en": ""
      }
    },
    "negative_jussive_imperative": {
      "1sg": {
        "fidel": "አላደን",
        "translit": "aladdən",
        "en": ""
      },
      "2sgm": {
        "fidel": "አታደን",
        "translit": "attaddən",
        "en": ""
      },
      "2sgf": {
        "fidel": "አታደኝ",
        "translit": "attaddəñi",
        "en": ""
      },
      "3sgm": {
        "fidel": "አያደን",
        "translit": "ayaddən",
        "en": ""
      },
      "3sgf": {
        "fidel": "አታደን",
        "translit": "attaddən",
        "en": ""
      },
      "1pl": {
        "fidel": "አናደን",
        "translit": "annaddən",
        "en": ""
      },
      "2pl": {
        "fidel": "አታደኑ",
        "translit": "attaddənu",
        "en": ""
      },
      "3pl": {
        "fidel": "አያደኑ",
        "translit": "ayaddənu",
        "en": ""
      }
    }
  },
  "አገዘ": {
    "english": "support, help",
    "infinitive": {
      "fidel": "ማገዝ",
      "translit": "maggäz"
    },
    "perfect": {
      "1sg": {
        "fidel": "አገዝኩ",
        "translit": "aggäzku",
        "en": ""
      },
      "2sgm": {
        "fidel": "አገዝክ",
        "translit": "aggäzk",
        "en": ""
      },
      "2sgf": {
        "fidel": "አገዝሽ",
        "translit": "aggäzš",
        "en": ""
      },
      "3sgm": {
        "fidel": "አገዘ",
        "translit": "aggäzä",
        "en": ""
      },
      "3sgf": {
        "fidel": "አገዘች",
        "translit": "aggäzäčč",
        "en": ""
      },
      "1pl": {
        "fidel": "አገዝን",
        "translit": "aggäzn",
        "en": ""
      },
      "2pl": {
        "fidel": "አገዛችሁ",
        "translit": "aggäzaččəhu",
        "en": ""
      },
      "3pl": {
        "fidel": "አገዙ",
        "translit": "aggäzu",
        "en": ""
      }
    },
    "imperfective_compound": {
      "1sg": {
        "fidel": "አግዛለሁ",
        "translit": "aggəzallähu",
        "en": ""
      },
      "2sgm": {
        "fidel": "ታግዛለህ",
        "translit": "taggəzalläh",
        "en": ""
      },
      "2sgf": {
        "fidel": "ታግዢያለሽ",
        "translit": "taggəžiyalläš",
        "en": ""
      },
      "3sgm": {
        "fidel": "ያግዛል",
        "translit": "yaggəzall",
        "en": ""
      },
      "3sgf": {
        "fidel": "ታግዛለች",
        "translit": "taggəzalläčč",
        "en": ""
      },
      "1pl": {
        "fidel": "እናግዛለን",
        "translit": "ənnaggəzallän",
        "en": ""
      },
      "2pl": {
        "fidel": "ታግዛላችሁ",
        "translit": "taggəzallaččəhu",
        "en": ""
      },
      "3pl": {
        "fidel": "ያግዛሉ",
        "translit": "yaggəzallu",
        "en": ""
      }
    },
    "gerund": {
      "1sg": {
        "fidel": "አግዤ",
        "translit": "aggəžže",
        "en": ""
      },
      "2sgm": {
        "fidel": "አግዘህ",
        "translit": "aggəzäh",
        "en": ""
      },
      "2sgf": {
        "fidel": "አግዘሽ",
        "translit": "aggəzäš",
        "en": ""
      },
      "3sgm": {
        "fidel": "አግዞ",
        "translit": "aggəzo",
        "en": ""
      },
      "3sgf": {
        "fidel": "አግዛ",
        "translit": "aggəza",
        "en": ""
      },
      "1pl": {
        "fidel": "አግዘን",
        "translit": "aggəzän",
        "en": ""
      },
      "2pl": {
        "fidel": "አግዛችሁ",
        "translit": "aggəzaččəhu",
        "en": ""
      },
      "3pl": {
        "fidel": "አግዘው",
        "translit": "aggəzäw",
        "en": ""
      }
    },
    "compound_gerund": {
      "1sg": {
        "fidel": "አግዤያለሁ",
        "translit": "aggəžžeyallähu",
        "en": ""
      },
      "2sgm": {
        "fidel": "አግዘሃል",
        "translit": "aggəzähall",
        "en": ""
      },
      "2sgf": {
        "fidel": "አግዘሻል",
        "translit": "aggəzäšall",
        "en": ""
      },
      "3sgm": {
        "fidel": "አግ።ል",
        "translit": "aggəzwall",
        "en": ""
      },
      "3sgf": {
        "fidel": "አግዛለች",
        "translit": "aggəzalläčč",
        "en": ""
      },
      "1pl": {
        "fidel": "አግዘናል",
        "translit": "aggəzänall",
        "en": ""
      },
      "2pl": {
        "fidel": "አግዛችኋል",
        "translit": "aggəzaččhwall",
        "en": ""
      },
      "3pl": {
        "fidel": "አግዘዋል",
        "translit": "aggəzäwall",
        "en": ""
      }
    },
    "jussive_imperative": {
      "1sg": {
        "fidel": "ላገዝ",
        "translit": "laggəz",
        "en": ""
      },
      "2sgm": {
        "fidel": "አገዝ",
        "translit": "aggəz",
        "en": ""
      },
      "2sgf": {
        "fidel": "አገዥ",
        "translit": "aggəži",
        "en": ""
      },
      "3sgm": {
        "fidel": "ያገዝ",
        "translit": "yaggəz",
        "en": ""
      },
      "3sgf": {
        "fidel": "ታገዝ",
        "translit": "taggəz",
        "en": ""
      },
      "1pl": {
        "fidel": "እናገዝ",
        "translit": "ənnaggəz",
        "en": ""
      },
      "2pl": {
        "fidel": "አገዙ",
        "translit": "aggəz",
        "en": ""
      },
      "3pl": {
        "fidel": "ያገዙ",
        "translit": "yaggəz",
        "en": ""
      }
    },
    "negative_perfect": {
      "1sg": {
        "fidel": "አላገዝኩም",
        "translit": "alaggäzkumm",
        "en": ""
      },
      "2sgm": {
        "fidel": "አላገዝክም",
        "translit": "alaggäzkəmm",
        "en": ""
      },
      "2sgf": {
        "fidel": "አላገዝሽም",
        "translit": "alaggäzšəmm",
        "en": ""
      },
      "3sgm": {
        "fidel": "አላገዘም",
        "translit": "alaggäzämm",
        "en": ""
      },
      "3sgf": {
        "fidel": "አላገዘችም",
        "translit": "alaggäzäččəmm",
        "en": ""
      },
      "1pl": {
        "fidel": "አላገዝንም",
        "translit": "alaggäznəmm",
        "en": ""
      },
      "2pl": {
        "fidel": "አላገዛችሁም",
        "translit": "alaggäzaččəhumm",
        "en": ""
      },
      "3pl": {
        "fidel": "አላገዙም",
        "translit": "alaggäzumm",
        "en": ""
      }
    },
    "negative_imperfective": {
      "1sg": {
        "fidel": "አላግዝም",
        "translit": "alaggəzəmm",
        "en": ""
      },
      "2sgm": {
        "fidel": "አታግዝም",
        "translit": "ataggəzəmm",
        "en": ""
      },
      "2sgf": {
        "fidel": "አታግዢም",
        "translit": "ataggəžimm",
        "en": ""
      },
      "3sgm": {
        "fidel": "አያግዝም",
        "translit": "ayaggəzəmm",
        "en": ""
      },
      "3sgf": {
        "fidel": "አታግዝም",
        "translit": "ataggəzəmm",
        "en": ""
      },
      "1pl": {
        "fidel": "አናግዝም",
        "translit": "anaggəzəmm",
        "en": ""
      },
      "2pl": {
        "fidel": "አታግዙም",
        "translit": "ataggəzumm",
        "en": ""
      },
      "3pl": {
        "fidel": "አያግዙም",
        "translit": "ayaggəzumm",
        "en": ""
      }
    },
    "negative_jussive_imperative": {
      "1sg": {
        "fidel": "አላገዝ",
        "translit": "alaggəz",
        "en": ""
      },
      "2sgm": {
        "fidel": "አታገዝ",
        "translit": "attaggəz",
        "en": ""
      },
      "2sgf": {
        "fidel": "አታገዥ",
        "translit": "attaggəži",
        "en": ""
      },
      "3sgm": {
        "fidel": "አያገዝ",
        "translit": "ayaggəz",
        "en": ""
      },
      "3sgf": {
        "fidel": "አታገዝ",
        "translit": "attaggəz",
        "en": ""
      },
      "1pl": {
        "fidel": "አናገዝ",
        "translit": "annaggəz",
        "en": ""
      },
      "2pl": {
        "fidel": "አታገዙ",
        "translit": "attaggəzu",
        "en": ""
      },
      "3pl": {
        "fidel": "አያገዙ",
        "translit": "ayaggəzu",
        "en": ""
      }
    }
  },
  "አጀበ": {
    "english": "accompany, escort",
    "infinitive": {
      "fidel": "ማጀብ",
      "translit": "maǧǧäb"
    },
    "perfect": {
      "1sg": {
        "fidel": "አጀብኩ",
        "translit": "aǧǧäbku",
        "en": ""
      },
      "2sgm": {
        "fidel": "አጀብክ",
        "translit": "aǧǧäbk",
        "en": ""
      },
      "2sgf": {
        "fidel": "አጀብሽ",
        "translit": "aǧǧäbš",
        "en": ""
      },
      "3sgm": {
        "fidel": "አጀበ",
        "translit": "aǧǧäbä",
        "en": ""
      },
      "3sgf": {
        "fidel": "አጀበች",
        "translit": "aǧǧäbäčč",
        "en": ""
      },
      "1pl": {
        "fidel": "አጀብን",
        "translit": "aǧǧäbn",
        "en": ""
      },
      "2pl": {
        "fidel": "አጀባችሁ",
        "translit": "aǧǧäbaččəhu",
        "en": ""
      },
      "3pl": {
        "fidel": "አጀቡ",
        "translit": "aǧǧäbu",
        "en": ""
      }
    },
    "imperfective_compound": {
      "1sg": {
        "fidel": "አጅባለሁ",
        "translit": "aǧǧəballähu",
        "en": ""
      },
      "2sgm": {
        "fidel": "ታጅባለህ",
        "translit": "taǧǧəballäh",
        "en": ""
      },
      "2sgf": {
        "fidel": "ታጅቢያለሽ",
        "translit": "taǧǧəbiyalläš",
        "en": ""
      },
      "3sgm": {
        "fidel": "ያጅባል",
        "translit": "yaǧǧəball",
        "en": ""
      },
      "3sgf": {
        "fidel": "ታጅባለች",
        "translit": "taǧǧəballäčč",
        "en": ""
      },
      "1pl": {
        "fidel": "እናጅባለን",
        "translit": "ənnaǧǧəballän",
        "en": ""
      },
      "2pl": {
        "fidel": "ታጅባላችሁ",
        "translit": "taǧǧəballaččəhu",
        "en": ""
      },
      "3pl": {
        "fidel": "ያጅባሉ",
        "translit": "yaǧǧəballu",
        "en": ""
      }
    },
    "gerund": {
      "1sg": {
        "fidel": "አጅቤ",
        "translit": "aǧǧəbbe",
        "en": ""
      },
      "2sgm": {
        "fidel": "አጅበህ",
        "translit": "aǧǧəbäh",
        "en": ""
      },
      "2sgf": {
        "fidel": "አጅበሽ",
        "translit": "aǧǧəbäš",
        "en": ""
      },
      "3sgm": {
        "fidel": "አጅቦ",
        "translit": "aǧǧəbo",
        "en": ""
      },
      "3sgf": {
        "fidel": "አጅባ",
        "translit": "aǧǧəba",
        "en": ""
      },
      "1pl": {
        "fidel": "አጅበን",
        "translit": "aǧǧəbän",
        "en": ""
      },
      "2pl": {
        "fidel": "አጅባችሁ",
        "translit": "aǧǧəbaččəhu",
        "en": ""
      },
      "3pl": {
        "fidel": "አጅበው",
        "translit": "aǧǧəbäw",
        "en": ""
      }
    },
    "compound_gerund": {
      "1sg": {
        "fidel": "አጅቤያለሁ",
        "translit": "aǧǧəbbeyallähu",
        "en": ""
      },
      "2sgm": {
        "fidel": "አጅበሃል",
        "translit": "aǧǧəbähall",
        "en": ""
      },
      "2sgf": {
        "fidel": "አጅበሻል",
        "translit": "aǧǧəbäšall",
        "en": ""
      },
      "3sgm": {
        "fidel": "አጅቧል",
        "translit": "aǧǧəbwall",
        "en": ""
      },
      "3sgf": {
        "fidel": "አጅባለች",
        "translit": "aǧǧəballäčč",
        "en": ""
      },
      "1pl": {
        "fidel": "አጅበናል",
        "translit": "aǧǧəbänall",
        "en": ""
      },
      "2pl": {
        "fidel": "አጅባችኋል",
        "translit": "aǧǧəbaččhwall",
        "en": ""
      },
      "3pl": {
        "fidel": "አጅበዋል",
        "translit": "aǧǧəbäwall",
        "en": ""
      }
    },
    "jussive_imperative": {
      "1sg": {
        "fidel": "ላጀብ",
        "translit": "laǧǧəb",
        "en": ""
      },
      "2sgm": {
        "fidel": "አጀብ",
        "translit": "aǧǧəb",
        "en": ""
      },
      "2sgf": {
        "fidel": "አጀቢ",
        "translit": "aǧǧəbi",
        "en": ""
      },
      "3sgm": {
        "fidel": "ያጀብ",
        "translit": "yaǧǧəb",
        "en": ""
      },
      "3sgf": {
        "fidel": "ታጀብ",
        "translit": "taǧǧəb",
        "en": ""
      },
      "1pl": {
        "fidel": "እናጀብ",
        "translit": "ənnaǧǧəb",
        "en": ""
      },
      "2pl": {
        "fidel": "አጀቡ",
        "translit": "aǧǧəb",
        "en": ""
      },
      "3pl": {
        "fidel": "ያጀቡ",
        "translit": "yaǧǧəb",
        "en": ""
      }
    },
    "negative_perfect": {
      "1sg": {
        "fidel": "አላጀብኩም",
        "translit": "alaǧǧäbkumm",
        "en": ""
      },
      "2sgm": {
        "fidel": "አላጀብክም",
        "translit": "alaǧǧäbkəmm",
        "en": ""
      },
      "2sgf": {
        "fidel": "አላጀብሽም",
        "translit": "alaǧǧäbšəmm",
        "en": ""
      },
      "3sgm": {
        "fidel": "አላጀበም",
        "translit": "alaǧǧäbämm",
        "en": ""
      },
      "3sgf": {
        "fidel": "አላጀበችም",
        "translit": "alaǧǧäbäččəmm",
        "en": ""
      },
      "1pl": {
        "fidel": "አላጀብንም",
        "translit": "alaǧǧäbnəmm",
        "en": ""
      },
      "2pl": {
        "fidel": "አላጀባችሁም",
        "translit": "alaǧǧäbaččəhumm",
        "en": ""
      },
      "3pl": {
        "fidel": "አላጀቡም",
        "translit": "alaǧǧäbumm",
        "en": ""
      }
    },
    "negative_imperfective": {
      "1sg": {
        "fidel": "አላጅብም",
        "translit": "alaǧǧəbəmm",
        "en": ""
      },
      "2sgm": {
        "fidel": "አታጅብም",
        "translit": "ataǧǧəbəmm",
        "en": ""
      },
      "2sgf": {
        "fidel": "አታጅቢም",
        "translit": "ataǧǧəbimm",
        "en": ""
      },
      "3sgm": {
        "fidel": "አያጅብም",
        "translit": "ayaǧǧəbəmm",
        "en": ""
      },
      "3sgf": {
        "fidel": "አታጅብም",
        "translit": "ataǧǧəbəmm",
        "en": ""
      },
      "1pl": {
        "fidel": "አናጅብም",
        "translit": "anaǧǧəbəmm",
        "en": ""
      },
      "2pl": {
        "fidel": "አታጅቡም",
        "translit": "ataǧǧəbumm",
        "en": ""
      },
      "3pl": {
        "fidel": "አያጅቡም",
        "translit": "ayaǧǧəbumm",
        "en": ""
      }
    },
    "negative_jussive_imperative": {
      "1sg": {
        "fidel": "አላጀብ",
        "translit": "alaǧǧəb",
        "en": ""
      },
      "2sgm": {
        "fidel": "አታጀብ",
        "translit": "attaǧǧəb",
        "en": ""
      },
      "2sgf": {
        "fidel": "አታጀቢ",
        "translit": "attaǧǧəbi",
        "en": ""
      },
      "3sgm": {
        "fidel": "አያጀብ",
        "translit": "ayaǧǧəb",
        "en": ""
      },
      "3sgf": {
        "fidel": "አታጀብ",
        "translit": "attaǧǧəb",
        "en": ""
      },
      "1pl": {
        "fidel": "አናጀብ",
        "translit": "annaǧǧəb",
        "en": ""
      },
      "2pl": {
        "fidel": "አታጀቡ",
        "translit": "attaǧǧəbu",
        "en": ""
      },
      "3pl": {
        "fidel": "አያጀቡ",
        "translit": "ayaǧǧəbu",
        "en": ""
      }
    }
  }
}